臺灣彰化地方法院刑事判決　　　　　　　100年度訴字第898號
公　訴　人　臺灣彰化地方法院檢察署檢察官
被　　　告　劉鴻儒
選任辯護人　吳聰億律師
上列被告因違反毒品危害防制條例等案件，經檢察官提起公訴（
（100 年度偵字第4985號），本院判決如下：
    主  文
劉鴻儒所犯如附表一、二、三主文欄所示之罪，各處如附表一、
二、三主文欄所示之刑（含主刑、從刑）。有期徒刑部分應執行
有期徒刑拾捌年，沒收部分併執行之。
    犯罪事實
一、劉鴻儒曾於民國95年間因違反毒品危害防制條例第10條第1
    、2 項之施用第一、二級毒品案件，經本院於95年9 月29日
    以95年度訴字第1486號判決處有期徒刑8 月及7 月，定執行
    刑有期徒刑1 年，嗣經臺灣高等法院臺中分院於95年12月13
    日以95年度上訴字第2601號判決上訴駁回，而於96年1 月4
    日確定（下稱第1 案），於96年5 月1 日入監執行：又因違
    反毒品危害防制條例第10條第1 、2 項之施用第一、二級毒
    品案件，經本院於96年6 月20日以96年度訴字第661 號判決
    處有期徒刑9 月及5 月，定執行刑有期徒刑1 年確定（下稱
    第2 案）；復因竊盜案件，經本院於96年6 月20日以96年度
    易字第691 號判決處有期徒刑8 月及3 月，定執行刑有期徒
    刑9 月確定（下稱第3 案）。上開3 案嗣經本院以96年度聲
    減字第3601號減刑，定執行刑有期徒刑1 年4 月15日確定。
    又因違反毒品危害防制條例第10條第1 、2 項之施用第一、
    二級毒品案件，經本院於96年12月3 日以96年度訴字第2114
    號判決處有期徒刑7 月及5 月，定執行刑有期徒刑11月確定
    （下稱第4 案）。上開四案經接續執行，嗣於98年3 月26日
    縮短刑期假釋出監，假釋期間並付保護管束，刑期至98年6
    月16日未經撤銷假釋以已執行完畢論。詎其仍不知悔改，而
    分別為下列所示之犯行：
  (一)明知海洛因屬毒品危害防制條例第2 條第2 項第1 款規定之
    第一級毒品，未經許可，不得持有、販賣，仍個別11次基於
    販賣第一級毒品海洛因以營利之犯意，意圖營利，以其所有
    之行動電話（內裝門號0000000000號晶片卡1 枚）作為對外
    聯絡工具，由附表一所示相對人，以附表一所示之聯絡方法
    與劉鴻儒聯絡，雙方約定購買毒品之種類、數量、金額、時
    間及交易地點後，劉鴻儒分別於附表一所示之時地，以附表
    一所示交易價格欄之價格，販售第一級毒品海洛因予附表一
    所示之相對人。
  (二)明知甲基安非他命屬毒品危害防制條例第2 條第2 項第2 款
    規定之第二級毒品，未經許可，不得持有、販賣，仍個別3
    次基於販賣第二級毒品甲基安非他命以營利之犯意，意圖營
    利，以其所有之行動電話（內裝門號0000000000號晶片卡1
    枚）作為對外聯絡工具，由附表二所示相對人，以附表二所
    示之聯絡方式與劉鴻儒聯絡，雙方約定購買毒品之種類、數
    量、金額、時間及交易地點後，劉鴻儒分別於附表二所示之
    時地，以附表二所示交易價格欄之價格，販售第二級毒品甲
    基安非他命予附表二所示之相對人。
  (三)明知海洛因屬毒品危害防制條例第2 條第2 項第1 款規定之
    第一級毒品，非經許可，不得持有、轉讓，竟基於轉讓第一
    級毒品海洛因之犯意，由附表三所示相對人，以附表三所示
    之聯絡方法與劉鴻儒聯絡，雙方約定轉讓毒品之種類、時間
    及地點後，劉鴻儒分別於附表三所示之時地，轉讓第一級毒
    品海洛因予附表三所示之相對人。
  (三)嗣經臺灣彰化地方法院檢察署檢察官於100 年3 月30日下午
    3 時許，傳喚附表一、二、三所示相對人，始偵知上情。
二、案經彰化縣警察局芳苑分局報告臺灣彰化地方法院檢察署檢
    察官偵查起訴。
    理  由
壹、程序方面：
    按當事人、代理人、辯護人或輔佐人聲請調查之證據，法院
    認為不必要者，得以裁定駁回之。下列情形，應認為不必要
    ：一、不能調查者。二、與待證事實無重要關係者。三、待
    證事實已臻明瞭無再調查之必要者。四、同一證據再行聲請
    者，刑事訴訟法第163 條之2 定有明文。被告及其選任辯護
    人於本院審理中聲請傳喚證人廖冠雄、黃錫勳進行交互詰問
    ，惟經本院合法傳喚證人廖冠雄、黃錫勳2 次，拘提廖冠雄
    、黃錫勳1 次，證人廖冠雄、黃錫勳均未遵期到庭接受訊問
    ，此有本院送達證書4 紙、拘票及報告書各2 份在卷可稽（
    見本院卷2 第145 頁、第146 頁、第202 頁、第203 頁、本
    院卷3 第20頁至27頁），足認證人廖冠雄、黃錫勳事實顯傳
    喚、拘提不能而屬不能調查，自無再行傳喚、拘提證人廖冠
    雄、黃錫勳之必要，是被告及其選任辯護人上開聲請事項核
    無必要，應予以駁回。
貳、關於證據能力方面：
    被告及其選任辯護人主張：證人黃瑞銘、廖冠雄、黃錫勳、
    謝岳佑（原名謝禮文，下均稱謝禮文）警詢證述，均屬被告
    以外之人於審判外之言詞陳述，無證據能力，餘則同意有證
    據能力等語（見本院卷3 第8 頁反面）。
一、按檢察官職司追訴犯罪，就審判程序之訴訟構造言，檢察官
    係屬與被告相對立之當事人一方，偵查中對被告以外之人所
    為之偵查筆錄，或被告以外之人向檢察官所提之書面陳述，
    性質上均屬傳聞證據。自理論上言，如未予被告反對詰問、
    適當辯解之機會，一律准其為證據，似有違當事人進行主義
    之精神，對被告之防禦權亦有所妨礙；然而現階段刑事訴訟
    法規定檢察官代表國家偵查犯罪、實施公訴，必須對於被告
    之犯罪事實負舉證之責，依法其有訊問被告、證人及鑑定人
    之權，證人、鑑定人且須具結，而實務運作時，偵查中檢察
    官向被告以外之人所取得之陳述，原則上均能遵守法律規定
    ，不致違法取供，其可信性極高，為兼顧理論與實務，乃於
    修正刑事訴訟法時，增列第159 條之1 第2 項，明定被告以
    外之人（含被害人、證人等）於偵查中向檢察官所為陳述，
    除顯有不可信之情況者外，得為證據，並於92年9 月1 日施
    行（最高法院94年度臺上字第7416號判決意旨參照）。又詰
    問權係指訴訟上當事人有在審判庭輪流盤問證人，以求發現
    真實，辨明供述證據真偽之權利，其於現行刑事訴訟制度之
    設計，以刑事訴訟法第166 條以下規定之交互詰問為實踐，
    屬於人證調查證據程序之一環；與證據能力係指符合法律所
    規定之證據適格，而得成為證明犯罪事實存在與否之證據資
    格，性質上並非相同。偵查中檢察官為蒐集被告犯罪證據，
    訊問證人旨在確認被告嫌疑之有無及內容，與審判期日透過
    當事人之攻防，調查證人以認定事實之性質及目的，尚屬有
    別。偵查中訊問證人，法無明文必須傳喚被告使之得以在場
    ，刑事訴訟法第248 條第1 項前段雖規定：「如被告在場者
    ，被告得親自詰問」，事實上亦難期被告有於偵查中行使詰
    問權之機會。此項未經被告詰問之被告以外之人於偵查中向
    檢察官所為之陳述，依刑事訴訟法第159 條之1 第2 項之規
    定，原則上屬於法律規定為有證據能力之傳聞證據，於例外
    顯有不可信之情況，始否定其得為證據。是得為證據之被告
    以外之人於偵查中所為之陳述，因其陳述未經被告詰問，應
    認屬於未經合法調查之證據，並非無證據能力，而禁止證據
    之使用。此項詰問權之欠缺，非不得於審判中由被告行使以
    補正，而完足為經合法調查之證據。倘被告於審判中捨棄詰
    問權，或證人客觀上有不能受詰問之情形，自無不當剝奪被
    告詰問權行使之可言（最高法院96年度臺上字第4064號判決
    要旨參照）。經查，證人黃瑞銘、黃錫勳、廖冠雄、謝禮文
    在檢察官偵查時，均係以證人之身分，經檢察官告以具結之
    義務及偽證之處罰，經其等具結，而於負擔偽證罪之處罰心
    理下所為，係經以具結擔保其等證述之真實性，依上開說明
    ，前開證人分別於偵查中之證言，自均具有證據能力。
二、又按被告以外之人於檢察事務官、司法警察官或司法警察調
    查中所為之陳述，與審判中不符時，或被告以外之人，於審
    判中因所在不明而傳喚不到者，其先前之陳述具有較可信之
    特別情況，且為證明犯罪事實存否所必要者，得為證據，刑
    事訴訟法第159 條之2 、第159 條之3 分別定有明文。而所
    謂「較有可信之特別情況」，應就前後陳述時之各種外部情
    況進行比較，以資決定何者外部情況具有可信性，所稱之「
    外部情況」，一般應考量：(1) 證人作證時間之間隔：即證
    人之陳述是否係在記憶猶新之情況直接作成；(2) 有意識的
    迴避：即證人先前陳述時若被告未在場，證人直接面對詢問
    警員所為陳述應較為坦然；(3) 受外力干擾：即證人單獨面
    對司法警察（官）所為之陳述，程度上較少會受到強暴、脅
    迫、詐欺、利誘或收買等外力之影響，其陳述應較趨於真實
    ；(4) 事後串謀：即證人對警察描述其所目睹情形，因較無
    時間或動機去編造事實，客觀上亦較難認與被告間有勾串情
    事，其陳述具有較可信性；(5) 警詢時有無辯護人、代理人
    或親友在場：如有上開親誼之人在場，自可期待證人為自由
    從容之陳述，其證言之可信度自較高；(6) 警詢所製作之筆
    錄記載是否完整：如上開筆錄對於犯罪之構成要件、犯罪態
    樣、加重減輕事由或起訴合法要件等事實或情況，均詳實記
    載完整，自可推定證人之陳述與事實較為相近，而可信為真
    實。故證人之陳述係在上開特別可信之情況下所為，則虛偽
    陳述之危險性不高，雖係審判外之陳述，或未經被告反對詰
    問、對質，仍得承認其有證據能力（臺灣高等法院臺中分院
    99年度上更（一）字第86號判決參照）。查證人黃瑞銘、廖
    冠雄、黃錫勳之警詢筆錄，雖經被告及辯護人表示為被告以
    外之人於審判外之陳述，不同意有證據能力，然證人廖冠雄
    、黃錫勳於本院審理中經傳喚、拘提未到庭；而證人黃瑞銘
    於警詢及本院審理中之證述，已有前後陳述不符之情形（詳
    如下述），本院審酌上開證人於警詢中之證述距案發日較近
    ，當時記憶自較深刻，可立即反應所知，不致因時隔日久而
    遺忘案情；且較無來自被告同庭在場之壓力而出於虛偽不實
    之指證，或事後串謀而故為迴護被告之機會，且警詢筆錄就
    犯罪之構成要件及態樣記載均屬完整，證人黃瑞銘、廖冠雄
    、黃錫勳復表示與被告間並無怨隙，且該警詢筆錄所載內容
    均係基於其自由意志下所為證述，足認證人黃瑞銘、廖冠雄
    、黃錫勳於警詢中所為之證述，客觀上仍具有較可信之特別
    情況，且為證明犯罪事實存否所必要，依上揭規定，證人黃
    瑞銘、廖冠雄、黃錫勳於警詢中之證言自有證據能力。
三、再按刑事訴訟法第165 條之1 第2 項規定：錄音可為證據者
    ，審判長應以適當之設備，顯示聲音、影像、符號或資料，
    使當事人、代理人、辯護人或輔佐人辨認或告以要旨，乃就
    新型態證據之調查方法所為之規定。而所謂以適當之設備，
    顯示聲音，通常以勘驗為之，重在辨別錄音聲音之同一性，
    兼及錄音內容之真實性。偵查犯罪機關依法定程序監聽之錄
    音，應認該監聽所得之錄音帶或光碟，始屬調查犯罪所得之
    證據，但依據監聽錄音結果而製作之通訊監察譯文，乃該監
    聽錄音內容之顯示，此為學理上所稱之派（衍）生證據，屬
    於文書證據之一種。於被告或訴訟關係人對其譯文之真實性
    發生爭執或有所懷疑時，法院固應依刑事訴訟法第165 條之
    1 第2 項之規定勘驗該監聽之錄音帶踐行調查證據之程序，
    以確認該錄音聲音是否為本人及其內容與通訊監察譯文之記
    載是否相符；然如被告或訴訟關係人對其監聽錄音之譯文真
    實性並不爭執，則顯無辨認其錄音聲音之調查必要性（最高
    法院96年度臺上字第1869號判決意旨參照）。本案針對門號
    0000000000號行動電話所為之監聽錄音，為經本院核發通訊
    監察書，有詳載案由、監察電話及時間之通訊監察書、電話
    附表等在卷可參（見100 年度偵字第4985號偵查卷宗【下簡
    稱偵卷】第15頁、第17頁、第19頁、第21頁、第23頁、第25
    頁），其監聽錄音之蒐證程序合法，且被告表示該等通訊監
    察譯文係其與證人黃瑞銘、黃錫勳、廖冠雄及謝禮文等人之
    對話內容無訛（見本院卷2 第179 頁），並經被告明示同意
    作為證據使用（見本院卷3 第8 頁反面），本院審酌上開通
    訊監察譯文與被告有無涉及販賣第一、二級毒品，及轉讓第
    一級毒品海洛因等犯行之待證事實具有關連性，及其作成時
    之情況，認為以之作為證據應屬適當，依刑事訴訟法第159
    條之5 規定，具有證據能力。
四、又被告以外之人於審判外之陳述，雖不符刑事訴訟法第159
    條之1 至之4 等4 條規定，而經當事人於審判程序同意作為
    證據，法院審酌該陳述作成時之情況，認為適當者，亦得作
    為證據。當事人、代理人或辯護人於法院調查證據時，知有
    第159 條第1 項不得為證據之情形，而未於言詞辯論終結前
    聲明異議者，視為有前項之同意。同法第159 條之5 定有明
    文。經查，除前述一、二、三所提之證據外，本判決後開所
    引用各該被告以外之人於審判外之言詞或書面陳述，依刑事
    訴訟法第159 條第1 項之規定，原則上均不得作為證據使用
    ，惟被告於本院審理時均明示同意該證據作為證據使用（見
    本院卷3 第8 頁反面），本院審酌後述證據製作時之情況，
    並無違法不當之情事，以之作為證據應屬適當，揆諸前開規
    定，認該等供述證據均例外具有證據能力。
五、按現行刑事訴訟法關於「鑑定」之規定，除選任自然人充當
    鑑定人外，另設有囑託機關鑑定制度。依同法第198 條、第
    208 條之規定，不論鑑定人或鑑定機關、團體，固均應由法
    院、審判長、受命法官或檢察官視具體個案之需要而為選任
    、囑託，並依第206 條之規定，提出言詞或書面報告，始符
    合同法第159 條第1 項所定得作為證據之「法律有規定」之
    情形。否則所為之鑑定，仍屬傳聞證據。然於司法警察機關
    調查中之案件，為因應實務上，或因量大、或有急迫之現實
    需求，併例行性當然有鑑定之必要者，例如毒品之種類與成
    分、尿液之毒品反應，或者槍、彈有無殺傷力等鑑定，基於
    檢察一體原則，得由該管檢察長對於轄區內之案件，以事前
    概括選任鑑定人或囑託鑑定機關、團體之方式，俾便轄區內
    之司法警察官、司法警察對於調查中之此類案件，得即時送
    請先前已選任之鑑定人或囑託之鑑定機關、團體實施鑑定，
    以求時效（法務部92年9 月1 日法檢字第0920035083號函參
    照，刊載於法務部公報第312 期）。此種由檢察機關概括選
    任鑑定人或概括囑託鑑定機關、團體，再轉知司法警察官、
    司法警察於調查犯罪時參考辦理之作為，法無明文禁止，係
    為因應現行刑事訴訟法增訂傳聞法則及其例外規定之實務運
    作而為。則經由司法警察官、司法警察依檢察官所概括選任
    之鑑定人或囑託鑑定機關、團體所為之鑑定結果，與檢察官
    選任或囑託為鑑定者，性質上並無差異，同具有證據能力。
    證人黃瑞銘、廖冠雄、黃錫勳經警員採集之尿液，係由彰化
    縣警察局芳苑分局警員依上開規定送請詮昕科技股份有限公
    司鑑定，所為之濫用藥物尿液檢驗報告，自屬上開「法律規
    定」得為證據者，而有證據能力。
六、復按公務員職務上製作之紀錄文書、證明文書，及從事業務
    之人於業務上或通常業務過程所須製作之紀錄文書、證明文
    書，除顯有不可信之情況外，得為證據，刑事訴訟法第159
    條之4 第1 、2 款定有明文。本案下述所使用通聯調閱查詢
    單及車號查詢汽車車籍，均係屬從事業務之人於通常業務過
    程所為之紀錄文書，無偽造之動機，且查無其他顯然不可信
    之情況，依上揭條文規定，得作為證據。
七、又按被告之自白，非出於強暴、脅迫、利誘、詐欺、疲勞訊
    問、違法羈押或其他不正之方法，且與事實相符者，得為證
    據，刑事訴訟法第156 條第1 項定有明文。本件被告於本院
    準備程序及審理時就如附表三所示犯罪事實所為之自白，經
    參酌卷內所存之其他證據等，足認被告下列經本院所引用本
    院準備程序及審理時所為之自白，其與事實相符者，依法自
    得為證據。
八、末按關於非供述證述，並無傳聞法則規定之適用，該非供述
    證據如非出於違法取得，並已依法踐行調查程序，即不能謂
    無證據能力（最高法院97年度臺上字第1401號、6153號判決
    要旨參照）。查本判決後開所引用之非供述證據，並無證據
    證明係實施刑事訴訟程序之公務員違背法定程序所取得，且
    檢察官及被告對此部分均未表示無證據能力，自應認均具有
    證據能力。
九、至其餘陳述部分，如證人謝禮文警訊證述，因公訴人未引為
    證據，本院亦未引用作為本案判決之依據，無關證據能力之
    問題，併此敘明。
貳、認定犯罪事實所憑之證據及理由：
一、訊據被告劉鴻儒對於附表三即其轉讓第一級毒品毒品海洛因
    之犯行均坦承不諱，惟矢口否認有何附表一、二所示販賣第
    一、二級毒品之犯行，並辯稱：附表一編號1 、2 部分均係
    伊與黃瑞銘各出資新台幣（下同）500 元，由伊出面至二林
    鎮或竹塘鎮某電動玩具場向綽號「阿松」之成年男子購買，
    由伊拿回去交付在現場等候之黃瑞銘；附表一編號3 、4 、
    5 、6 部分，伊根本沒有與廖冠雄見面，如何販賣海洛因予
    廖冠雄，另附表一編號7 、8 部分有無與廖冠雄見面則忘記
    了，但未販賣海洛因予廖冠雄；附表一編號9 部分，有與黃
    錫勳見面，但見面後黃錫勳問伊有無工作做而已，之後伊即
    離開，未販賣海洛因予黃錫勳，附表一編號10、11部分，伊
    根本沒有與黃錫勳見面，如何販賣海洛因予黃錫勳；附表二
    編號1 、3 部分均係伊與謝禮文各出資新台幣（下同）1,00
    0 元，由伊出面至二林鎮向綽號「阿松」之成年男子購買，
    由伊拿回去交付謝禮文；附表二編號2 部分，伊根本沒有與
    謝禮文見面，如何販賣甲基安非他命予謝禮文云云。惟查：
  (一)按證人之陳述有部分前後不符，或相互間有所歧異時，或因
    記憶淡忘、或事後迴護被告、或因其他事由所致，究竟何者
    為可採，法院仍得本其自由心證予以斟酌，非謂一有不符或
    矛盾，即應認其全部均為不可採信；尤其關於行為動機、手
    段及結果等之細節方面，證人之證言，有時亦有予渲染之可
    能；然其基本事實之陳述，若果與真實性無礙時，則仍非不
    得予以採信（最高法院74年臺上字第1599號判例要旨、90年
    度臺上字第6078 號判決要旨參照）；況認事採證、證據之
    取捨及證據證明力之判斷，俱屬事實審法院之職權，苟無違
    證據法則，自不能指為違法；是供述證據前後雖有差異或矛
    盾，事實審法院非不可本於經驗及論理法則，斟酌其他情形
    ，作合理之比較，定其取捨；其就供述證據之一部，認為真
    實者，予以採取，亦非法則所不許。因之，證人供述之證據
    ，前後縱有差異，事實審法院依憑證人前後之供述證據，斟
    酌其他證據，本於經驗法則與論理法則，取其認為真實之一
    部，作為論罪之證據，自屬合法（最高法院90年度臺上字第
    6943號判決要旨參照）。
  (二)關於附表一販賣第一級毒品海洛因之犯罪事實部分：
  1.附表一編號1 、2 所示販賣第一級毒品海洛因予黃瑞銘之事
    實部分：
  (1)業據證人黃瑞銘於警詢中證述：100 年1 月18日下午4 時21
    分45秒0000000000與000000000 之通話係伊撥打該通電話向
    綽號「盧仔」購買500 元第一級毒品海洛因，電話中所稱之
    「寮啊」是指彰化縣大城鄉上山村農田工寮，伊於100 年1
    月18日下午5 時左右，在彰化縣大城鄉上山村農田工寮，自
    己前往向綽號「盧仔」購買價值500 元之海洛因1 小包，該
    次交易有成功，該次毒品交易方式是以一手交錢一手交毒品
    方式交易，經指認照片，綽號「盧仔」之男子即係被告等語
    （見偵卷第51頁至第52頁），並有彰化縣警察局芳苑分局指
    認犯罪嫌疑人紀錄表在卷可憑（見偵卷第56頁至第57頁）；
    於偵訊中具結證稱：許寶驅係於99年底將0000000000行動電
    話SIM 卡交給伊使用，100 年1 月14日下午1 時22分至1 時
    33分0000000000與0000000000是伊與被告之對話，通話後約
    於當日下午1 點半，在芳苑鄉路上村的廟宇後方，以500 向
    被告購買海洛因，伊是騎機車到現場，被告則係單獨駕車到
    現場與伊交易；100 年1 月18日下午4 時21分000000000 與
    0000000000也是伊與被告之對話，通話後約當日下午5 點10
    分許，在大城鄉上山村農田工寮，伊以500 元價格向被告購
    買海洛因，伊是騎機車到現場，被告單獨駕車到現場與伊交
    易，伊與被告認識5 、6 年，且每次都是被告親自出來與伊
    交易，伊認得被告等語在卷（見偵卷第117 頁）。證人黃瑞
    銘經檢察官提示其與被告100 年1 月14日及100 年1 月18日
    之通訊監察譯文後，就附表一編號1 、2 所載時間，曾與被
    告聯絡後，在如附表一編號1 、2 所示之地點向被告購得毒
    品海洛因之交易情形證述甚明。
  (2)經本院核發通訊監察書對被告劉鴻儒所使用之門號00000000
    00號行動電話進行監聽、錄音，被告曾分別於下列時間，以
    其所使用上開門號行動電話與黃瑞銘使用之門號0000000000
    號行動電話及000000000 市內電話聯絡，其2 人對話內容略
    為：100 年1 月14日下午1 時22分07秒「劉鴻儒（代號A
    ）：喂。黃瑞銘（代號Ｂ）：你在做什麼，工作喔。劉鴻儒
    ：沒也。黃瑞銘：沒，在做什麼。劉鴻儒：家裡。黃瑞銘：
    在家裡喔。劉鴻儒：嗯。黃瑞銘：我過報找你。劉鴻儒：你
    從橋那去。黃瑞銘：好好。」；下午1 時33分09秒「劉鴻儒
    ：喂。黃瑞銘：我到了喔。劉鴻儒：你在那。黃瑞銘：我在
    廟後方這。劉鴻儒：後說橋，你跑去廟，廟好拉。黃瑞銘：
    好好，你說橋喔。劉鴻儒：嘿阿。黃瑞銘：還是我掉頭。劉
    鴻儒：好拉。黃瑞銘：我返頭從橋。劉鴻儒：好，從這條大
    …。」（見本院卷2 第93頁）。100 年1 月18日下午4 時
    21分45秒「黃瑞銘：你在工作喔？劉鴻儒：要下班了。黃瑞
    銘：在哪做？劉鴻儒：芳苑啊！現在要休息了。黃瑞銘：不
    就要五點？劉鴻儒：五點從寮啊那邊過去。」（見本院卷2
    第32頁），且據證人許寶驅於警偵訊中證述：0000000000與
    0000000000於100 年1 月14日下午1 時33分09係被告與黃瑞
    銘之通話內容，0000000000號行動電話係伊大哥申請，但伊
    交給友人黃瑞銘使用等語在卷（見偵卷第36頁及其反面、第
    138 頁反面），且被告於本院審理時亦供稱上開都是伊與黃
    瑞銘的通話內容（見本院卷2 第179 頁），足認上開通話確
    係被告與黃瑞銘間之通話內容無訛，且由上開通話內容可知
    ，被告確實有以門號0000000000號行動電話與黃瑞銘聯絡，
    而被告與黃瑞銘間素無怨隙，亦據被告陳明在卷（見本院卷
    3 第7 頁），則證人黃瑞銘當無設詞誣陷被告之動機及必要
    ，是以，足認證人黃瑞銘上開於警詢及偵查中之證言，應堪
    採信。
  (3)雖證人黃瑞銘於本院審理時雖翻異前詞，改稱：不曾向被告
    拿過毒品，在警察局說向被告購買500 元海洛因是因為伊有
    癌症痛起來很痛，伊要求警察說回家吃完藥再來接受詢問，
    結果警察叫伊認一認，伊才隨便回答，伊在警局所述不實在
    100 年1 月14日下午1 點22分到下午3 點22分伊與被告間之
    對話是約吃飯之對話，100 年1 月18日下午4 點21分45秒之
    對話則是互相找吃飯或遊玩之對話，這2 通電話不是要向被
    告拿毒品之電話云云（見本院卷2 第156 頁反面至第157 頁
    反面），而否認曾於100 年1 月14日及100 年1 月18日向被
    告購買海洛因各1 次，然證人黃瑞銘證述：與被告是好朋友
    關係（見本院卷2 第157 頁反面），既證人黃瑞銘與被告係
    好友關係，則其稱係因罹癌身體不適始於警詢及偵訊中為上
    開陷友人於重罪之證述，顯與常情有違，不足採信。且證人
    黃瑞銘於本院審判時尚稱：伊最後一次施用毒品係於99年的
    8 月或12月，然依詮昕科技股份有限公司100 年4 月18日00
    000000號濫用藥物尿液檢驗報告所示（見本院卷2 第111 頁
    ），證人黃瑞銘於100 年4 月1 日所採集之尿液確呈嗎啡陽
    性反應，亦可徵其於本院審判中所言之不實。反之，觀諸證
    人黃瑞銘前於警詢、偵訊中之證述，就購買海洛因之交易對
    象、交易時間、交易地點、購買數量及購買金額皆指述甚詳
    ，且被告辯稱：附表一編號1 、2 部分均係伊與黃瑞銘各出
    資500 元，由伊出面至二林鎮或竹塘鎮某電動玩具場向綽號
    「阿松」之成年男子購買，由伊拿回去交付在現場等候之黃
    瑞銘云云，亦核與證人黃瑞銘證述：伊與被告不曾一起出錢
    去二林購買海洛因，因為伊是癌症痛起來才會去買，伊都是
    自己一個人去，伊沒有跟被告合資購買過海洛因，也沒有拿
    錢給被告，然後在某地點等，被告再出去買海洛因回來交給
    伊等語（見本院卷2 第158 頁、第162 頁及其反面）歧異，
    是被告辯稱係與證人黃瑞銘合資購買，顯與事實不符，則證
    人黃瑞銘於審判中之證言顯係事後迴護被告所為之詞，委無
    足採。
  (4)此外，復有通訊監察書、電話附表（見偵卷第15頁至第26頁
    ）、證人黃瑞銘尿液採集同意書、彰化縣警察局芳苑分局委
    託檢驗尿液代號與真實姓名對照認證表、彰化縣警察局芳苑
    分局毒品犯罪嫌疑人尿液採驗作業管制紀錄、詮昕科技股份
    有限公司出具黃瑞銘尿液呈嗎啡陽性之濫用藥物尿液檢驗報
    告各1 紙在卷可憑（見偵卷第61頁至第65頁），是證人黃瑞
    銘確有施用毒品海洛因之惡習而有購買海洛因之需求，堪以
    認定。另亦有證人黃瑞銘持用行動電話0000000000號、室內
    電話000000000 號與被告持用行動電話0000000000號於100
    年1 月14日、100 年1 月18日之雙向通聯記錄及通訊監察譯
    文可資佐證（見本院卷1 第19頁、第20頁、第27頁及本院卷
    2 第32頁、第93頁），是證人黃瑞銘前開於警詢、偵訊中之
    證詞應為可採，被告雖矢口否認有何販賣第一級毒品海洛因
    予黃瑞銘之犯行，然證人黃瑞銘既已於前開警詢及偵訊中證
    述明確，復有通訊監察譯文及雙向通聯記錄在卷可佐，被告
    所辯應屬卸責之詞。則被告於附表一編號1 、2 所示之時間
    、地點，以附表一編號1 、2 所示之價格，前後共計2 次販
    賣第一級毒品海洛因予黃瑞銘之犯行，洵堪認定。
  2.附表一編號3 至8 所示販賣第一級毒品海洛因予廖冠雄部分
    ：
  (1)業據證人廖冠雄於警詢中證述：100 年2 月4 日晚上10時53
    分15秒及11時8 分54秒0000000000與0000000000之通話是伊
    與「儒仔」通話，伊是要到「儒仔」的家載他，因為伊有朋
    友叫界樹要還伊錢，他說也想要用安非他命，叫伊想辦法，
    才要還伊錢，伊就載界樹直接與「儒仔」說，後來伊與「儒
    仔」有碰面，伊有向「儒仔」說界樹有欠伊錢你拿一些安非
    他命給界樹用，伊向「儒仔」說界樹的藥錢伊私下在拿給你
    ，因為界樹有還伊1,000 元，這次伊向「儒仔」購買1,000
    元安非他命及海洛因；100 年2 月6 日上午1 時37分25秒、
    1 時47分39秒及2 時14分22秒0000000000譯文與0000000000
    之簡訊及通話是伊與「儒仔」通話，伊到他家與他分開後要
    回家的路上，看到有兩台車跟在他的車子後面伊要回到家時
    打電話給他說有一部沒開燈的警車及一部箱型車跟他的車。
    這1 次我有先拿2,000 給他，但是他沒有東西，後來他有到
    伊家外面拿海洛因1 包給伊，有交易成功；100 年2 月11日
    下午6 時50分30秒、7 時9 分49秒、7 時28分45秒及8 時48
    分21秒門號0000000000譯文與0000000000之通話及簡訊是伊
    與「儒仔」通話，是他拿海洛因給伊，該次伊向「儒仔」購
    買海洛因1,000 元1 小包，是在他家；100 年2 月17日中午
    12時7 分45秒0000000000譯文與0000000000之通話是伊與「
    儒仔」通話。伊要找他要向他拿海洛因，但他沒東西伊先拿
    1,000 元給他；100 年2 月18日上午11時20分57秒及下午1
    時44分31秒0000000000譯文與0000000000之簡訊及通話是伊
    與「儒仔」通話，這1 次伊先拿5,000 元給他，他只給伊一
    小包，伊認為不夠，向他問是否這一些還是還有；100 年2
    月21日下午5 時32分53秒門號0000000000譯文與0000000000
    之簡訊及通話是伊與「儒仔」通話。伊要找他要向他拿海洛
    因，伊拿到一些就走了，經指認照片，編號第11號就是伊所
    指稱販毒之劉鴻儒等語（見偵卷第81頁至第86頁），並有彰
    化縣警察局芳苑分局指認犯罪嫌疑人紀錄表在卷可憑（見偵
    卷第88頁至第89頁）；復於偵訊中具結證稱：100 年2 月4
    日晚上10時53分15秒、11時08分54秒通訊監察譯文是伊與被
    告之對話，那時是有一個叫介樹的人要還伊錢，順便問伊何
    處可以拿到安非他命，伊載被告過去找介樹，地點是在竹塘
    加油站旁，被告跟介樹在談買安非他命的事，伊拿1,000 元
    給被告，被告給介樹一些安非他命，給伊一些海洛因，1,00
    0 元就是買海洛因、安非他命的代價；100 年2 月6 日上午
    1 時37分25秒、1 時47分39秒、2 時14分22秒通訊監察譯文
    是伊與被告之對話，那次伊拿2,000 元跟被告買海洛因，但
    是當時被告沒有海洛因，被告將錢收走，當天1 、2 個小時
    後，被告將海洛因送到伊住處外面給伊，交錢的地點是在被
    告家門口外面，這次買海洛因的數量有1 小包；100 年2 月
    11日下午6 時50分30秒至8 時48分21秒通訊監察譯文是伊與
    被告之對話，這次是伊跟被告買海洛因1,000 元，數量是1
    小包，伊是在下班後，到他家門口外面交易，是一手交錢一
    手交毒品；100 年2 月17日中午12時7 分45秒通訊監察譯文
    是伊與被告之對話，當時被告在種稻苗，地點在仆子的某處
    田裡，伊過去後，拿了1,000 元給被告，不到1 個小時後，
    被告就拿1 小包海洛因到伊住處給伊，這次有交易成功；10
    0 年2 月18日上午11時20分57秒至下午1 時44分31秒通訊監
    察譯文是伊與被告之對話，伊是在2 月17日晚上先拿5,000
    元給他，也是在前面說的工寮拿錢給他，在工寮時，被告有
    拿海洛因給伊，伊認為數量不夠5,000 元，所以才打電話給
    被告，通話時間是在2 月18日，被告在2 月19日再拿1 小包
    海洛因去伊住處補給伊；100 年2 月21日下午5 時32分53秒
    通訊監察譯文是伊與被告之對話，這次也有交易成功，地點
    是在剛才所講的工寮，買的金額大概是1,000 元至2,000 元
    。伊知道販毒是重罪，不可誣指他人等語明確（見偵卷第12
    0 頁至第121 頁），而證人廖冠雄經檢察官提示其與被告於
    100 年2 月4 日、100 年2 月6 日、100 年2 月11日、100
    年2 月17日、100 年2 月18日及100 年2 月21日之通訊監察
    譯文後，就附表一編號3 至8 所載時間，曾與被告聯絡後，
    在如附表一編號3 所示之地點向被告購得毒品海洛因及甲基
    安非他命；編號4 至8 所示之地點向被告購得毒品海洛因之
    交易情形證述甚明。
  (2)經本院核發通訊監察書對被告所使用之門號0000000000號行
    動電話進行監聽、錄音，被告曾分別於下列時間，以其所使
    用上開門號行動電話與廖冠雄使用之門號0000000000號及00
    00000000號行動電話聯絡，其對話內容略為：100 年2 月
    4 日晚上10時53分15秒「廖冠雄（代號B ）：我現在過去載
    你。劉鴻儒（代號A ）：要做啥？廖冠雄：剛剛樹阿有打給
    我，一千要還我，我在車上不是跟他講他要的那個，我現在
    過去載你。劉鴻儒：好。」；11時8 分54秒「廖冠雄：你可
    以下來了。劉鴻儒：等一下。廖冠雄：他在趕時間。劉鴻儒
    ：他在哪？廖冠雄：竹塘加油站馬上要走，五分鐘…。劉鴻
    儒：好。」。100 年2 月6 日上午1 時37分25秒「簡訊：
    老大: 小弟在外面。」；1 時47分39秒「劉鴻儒：在哪？廖
    冠雄：外面。劉鴻儒：你來多久了？廖冠雄：再二分鐘到。
    劉鴻儒：好啦，我馬上下去啦。廖冠雄：還是你要睡？你睡
    好了啦，我已經到了。劉鴻儒：我馬上下去。」100 年2
    月11日下午6 時50分30秒「廖冠雄：下班了喔，幫我拿一過
    來。劉鴻儒：好啦。」；7 時9 分49秒「劉鴻儒：我馬上到
    了。廖冠雄：好。」；7 時28分45秒「劉鴻儒：過來。」；
    8 時48分21秒「簡訊：我下班會找你，跟剛才一樣。」。
    100 年2 月17日下午12時7 分45秒「劉鴻儒：還沒啦等一下
    我再打給你，他還沒來。廖冠雄：我現在先走啊。劉鴻儒：
    在仆子這邊你知道嗎？廖冠雄：前天那邊啊？劉鴻儒：不是
    啦。廖冠雄：你報我啊。劉鴻儒：從你家要往大城來到紅綠
    燈是不是有人養雞，看左手邊有看板上山村往仆子。」。
    100 年2 月18日上午11時20分57秒「廖冠雄：你今天有做嗎
    ？劉鴻儒：有啊。廖冠雄：你人在哪？劉鴻儒：路上。廖冠
    雄：昨天是這樣而已，還是你還要拿給我？劉鴻儒：我有用
    一些你聽不懂。廖冠雄：我這樣而已就對了，還是怎樣。劉
    鴻儒：我有拿再用給你啊，沒了喔？廖冠雄：剩沒多少啊，
    晚上就... 我這裡五百啦，你拿去。劉鴻儒：機埋啦！五百
    是要... 我跟我爸拿二千，你用一千。廖冠雄：好。劉鴻儒
    ：一次拿二千他也是隨便用，要三張…。廖冠雄：好。」；
    下午1 時44分31秒「劉鴻儒：你現在從寮啊來。廖冠雄：現
    在喔？劉鴻儒：ㄟ。」100 年2 月21日下午5 時32分53秒
    「廖冠雄：你到哪？劉鴻儒：我沒車。廖冠雄：沒車不講，
    我去載你還是怎樣。劉鴻儒：我身上都是土耶。廖冠雄：這
    樣怎麼辦？劉鴻儒：你過來寮啊那。廖冠雄：我現在過去。
    」是證人廖冠雄前開於警詢、偵訊中之證詞，經對照上開通
    訊監察譯文應為可採。被告雖矢口否認有任何販賣第一級毒
    品海洛因及甲基安非他命予廖冠雄之犯行，並辯稱：未與廖
    冠雄見面云云，然依上開通訊監察譯文，當知被告與證人廖
    冠雄聯絡後，顯已見面，否則如未見面，被告或證人廖冠雄
    嗣後何以未曾以電話詢問為何已約定見面竟遲未現身之理，
    是既證人廖冠雄已於前開警詢及偵訊中證述明確，復有通訊
    監察譯文及雙向通聯記錄在卷可佐（參見本院卷2 第36 頁
    至第39頁、本院卷1 第69頁、第70頁、第73頁、第74頁、第
    90頁、第102 頁、第106 頁、第107 頁、第110 頁），被告
    所辯應屬卸責之詞。
  (3)此外，復有通訊監察書、電話附表（見偵卷第15頁至第26頁
    ）、證人廖冠雄尿液採集同意書、彰化縣警察局芳苑分局委
    託檢驗尿液代號與真實姓名對照認證表、彰化縣警察局芳苑
    分局毒品犯罪嫌疑人尿液採驗作業管制紀錄、詮昕科技股份
    有限公司出具廖冠雄尿液呈嗎啡陽性之濫用藥物尿液檢驗報
    告各1 紙在卷可憑（見偵卷第94頁至第99頁），是證人廖冠
    雄有施用毒品海洛因之惡習而有購買海洛因之需求，堪以認
    定。又依證人廖冠雄於前開偵訊筆錄中，就附表一編號3 部
    分，被告雖係將甲基安非他命交付「界樹」，將海洛因交付
    廖冠雄，惟出資者係廖冠雄，則該次被告販賣毒品之對象應
    即係出資之廖冠雄，公訴意旨認此部分廖冠雄與「界樹」均
    係購毒者，容有誤會。另就附表一編號8 所示該次交易之交
    易金額，證人廖冠雄雖證述應係為1,000 元至2,000 元，然
    其確實之金額，因缺乏其他證據可資輔證，本院依罪疑唯輕
    、有利被告之原則，認該次販賣第一級毒品海洛因予廖冠雄
    之交易金額為1,000 元。從而，被告於附表一編號3 所示時
    間、地點，以附表一編號3 所示之交易價格，販賣第一級毒
    品海洛因及第二級毒品甲基安非他命予廖冠雄1 次；以附表
    二編號4 至8 所示之時間、地點以附表一編號4 至8 所示之
    交易價格，前後共計5 次販賣第一級毒品海洛因予廖冠雄之
    犯行，洵堪認定。
  3.附表一編號9 至11所示販賣第一級毒品海洛因予黃錫勳部分
    ：
  (1)業據證人黃錫勳於警詢中證稱：100 年1 月25日晚上9 時28
    分53秒及10時10分27秒0000000000譯文與000000000 之通話
    是伊與被告之通話，是伊向被告購買500 元之海洛因；100
    年1 月28日晚上7 時43分28秒0000000000與000000000 之通
    話是伊與被告之通話，是伊向被告購買500 元海洛因；100
    年2 月11日上午10時52分00秒0000000000與000000000 之通
    話是伊與被告之通話，是伊向被告購買500 元海洛因，經伊
    指認結果編號第3 排編號第11號就是伊所指稱販毒綽號「盧
    仔」之被告等語（見偵卷第68頁至第69頁），並有彰化縣警
    察局芳苑分局指認犯罪嫌疑人紀錄表在卷可憑（見偵卷第71
    頁至第72頁）；復於偵訊中結證述：通訊監察譯文100 年1
    月25日（偵訊筆錄誤繕為15日）晚上9 時28分到10時10分00
    0000000 與0000000000是伊與被告之通話，通完電話後約10
    分鐘，被告獨自駕車到伊家附近，伊則騎機車前往芳苑鄉通
    往二林鎮○道路邊，就在路邊以500 價格向被告購買海洛因
    ；通訊監察譯文100 年1 月28日晚上7 時43分000000000 與
    0000000000是伊與被告之對話，通完電話後15 分 鐘，在二
    林鎮的麥當勞外面，伊以500 價格向被告購買海洛因，該次
    也是被告獨自駕車前來現場，而伊則是騎乘機車到現場交易
    ；100 年2 月11日上午10時52分000000000 與0000000000是
    伊與被告之對話，通完電話後15分鐘，在大城鄉○○○○○
    路邊，伊以500 元價格向被告購買海洛因，該次也是被告獨
    自駕車前來現場，而伊則是騎乘機車到現場交易等語明確（
    見偵卷第125 頁至第126 頁）。而證人黃錫勳經檢察官提示
    其與被告100 年1 月25日、100 年1 月28日、100 年2 月11
    日之通訊監察譯文後，就附表一編號9 至11所載時間，曾與
    被告聯絡後，在如附表一編號9 至11所示之地點向被告購得
    毒品海洛因之交易情形證述甚明。
  (2)經本院核發通訊監察書對被告所使用之門號0000000000號行
    動電話進行監聽、錄音，被告曾分別於下列時間，以其所使
    用上開門號行動電話與黃錫勳使用之000000000 號市內電話
    聯絡，其對話內容略為：100 年1 月25日下午9 時28分53
    秒「劉鴻儒（代號A ）：出來大路那啦。黃錫勳（代號Ｂ）
    ：好。」；10時10分27秒「劉鴻儒：明天啦，他都沒接電話
    。黃錫勳：好啦！明天打給你。」。100 年1 月28日下午
    7 時43分28秒「劉鴻儒：在麥當勞等我。黃錫勳：二林喔。
    劉鴻儒：恩。黃錫勳：好。」。100 年2 月11日上午10時
    52分00秒「劉鴻儒：勳啊嗎？你從大城來，大城往九塊厝中
    間。黃錫勳：九塊厝？劉鴻儒：九塊厝你知道嗎？黃錫勳：
    不知道。劉鴻儒：你到大城再打來。黃錫勳：好。」。是證
    人黃錫勳前開於警詢、偵訊中之證詞經對照上開通訊監察譯
    文應為可採。被告雖矢口否認有任何販賣第一級毒品海洛因
    予黃錫勳之犯行，並辯稱：附表一編號9 部分，有與黃錫勳
    見面，但見面後黃錫勳問伊有無工作做而已，之後伊即離開
    ，未販賣海洛因予黃錫勳，附表一編號10、11部分，伊根本
    沒有與黃錫勳見面，如何販賣海洛因予黃錫勳云云，然此核
    與證人黃錫勳前揭警偵訊證詞不符，亦與被告與證人黃錫勳
    間之通訊監察譯文不符，被告所辯，顯係飾卸之詞，不足採
    信。
  (3)此外，復有通訊監察書、電話附表（見偵卷第15頁至第26頁
    ）、證人黃錫勳尿液採集同意書、彰化縣警察局芳苑分局委
    託檢驗尿液代號與真實姓名對照認證表、彰化縣警察局芳苑
    分局毒品犯罪嫌疑人尿液採驗作業管制紀錄、詮昕科技股份
    有限公司出具黃錫勳尿液呈嗎啡陽性之濫用藥物尿液檢驗報
    告各1 紙在卷可憑（見偵卷第74頁至第77頁），是證人黃錫
    勳確有施用毒品海洛因之惡習而有購買海洛因之需求，堪以
    認定。另亦有通訊監察譯文及雙向通聯記錄在卷可佐（見本
    院卷2 第43頁、本院卷1 第43頁、第49頁、第89頁），是被
    告於附表一編號9 至11所示之時間、地點以附表一編號9至
    11所示之交易價格，前後共計3 次販賣第一級毒品海洛因予
    黃錫勳之犯行，洵堪認定。
  (三)關於附表二販賣第二級毒品甲基安非他命予謝禮文之犯罪事
    實部分，經查：
  1.業據證人謝禮文於偵訊中具結證稱：100 年1 月10日下午5
    時39分22秒0000000000通訊監察譯文，這是伊在下午5 時許
    打電話給被告約在檳榔攤附近的田園見面，是二林鎮○○○
    鄉路平路口的一家檳榔攤旁的田園，伊當天晚上7 時許與被
    告見面，被告開墨綠色的雅歌車來，被告到時沒有下車，搖
    下車窗，伊先拿1,000 給被告，被告就給伊1 包安非他命，
    這包安非他命伊拿回去之後，就在檳榔攤內的小客廳施用；
    100 年2 月1 日下午5 時35分，時間大概是通訊監察譯文內
    約的晚上10點半左右，也是在剛剛說的芳苑路上那家檳榔攤
    在旁邊的田園內，被告開車到的時候將車窗搖下，伊拿500
    元給被告，被告拿1 包安非他命給我；100 年2 月17日下午
    7 時29分58秒起之譯文，當天伊向被告拿1 包安非他命，應
    該是監聽電話的時間前沒多久，伊在芳苑鄉○路○路靠近工
    業區的路上，遇到被告，伊向被告買1 包1,000 的安非他命
    ，後來伊覺得被告賣給伊的安非他命數量太少，所以打電話
    給被告說要將安非他命退給被告後來約見面，被告還伊1,00
    0 元，伊還被告安非他命等語綦詳（見偵卷第129 頁）。證
    人謝禮文經檢察官提示其與被告劉鴻儒100 年1 月10日、10
    0 年2 月1 日及100 年2 月17日之通訊監察譯文後，就附表
    二所載時間，曾與被告聯絡後，在如附表二所示之地點向被
    告購得毒品甲基安非他命之交易情形證述甚明。
  2.經本院核發通訊監察書對被告所使用之門號0000000000號行
    動電話進行監聽、錄音，被告曾分別於下列時間，以其所使
    用上開門號行動電話與謝禮文使用之門號0000000000號行動
    電話聯絡，其對話內容略為：100 年1 月10日下午5 時39
    分22秒「謝禮文（代號Ｂ）：有方便嗎？」劉鴻儒（代號A
    ）：我到二林載小孩。謝禮文：回來了嗎？劉鴻儒：好啊！
    我回去打給你。謝禮文：多久？劉鴻儒：20分鐘。謝禮文：
    好啊。我等你，不要太久，不然他又走。」。100 年2 月
    1 日下午5 時35分6 秒「謝禮文：在做啥？劉鴻儒：閒了啦
    。謝禮文：你在哪要找你啦。劉鴻儒：我到路上打給你啦。
    謝禮文：多久？劉鴻儒：20分。」；下午6 時24分06秒「謝
    禮文：在園啦。劉鴻儒：我騎機車你在園耶。謝禮文：你聽
    我的就對了。劉鴻儒：為什麼我要聽你的，你為何不聽我的
    。謝禮文：好啊，要在哪？劉鴻儒：園耶好了」；下午6時
    30分07秒「謝禮文：沒看到。劉鴻儒：在騎機車啦，馬上到
    啦。」；晚上10時31分05秒「劉鴻儒：我要到了。謝禮文：
    好」。100 年2 月17日下午7 時29分52秒「謝禮文：CD這
    樣太誇張了啦。劉鴻儒：怎樣誇張？謝禮文：CD我拿給你看
    一下，我沒有騙你啦，這樣我無法度。劉鴻儒：這樣不要啦
    。謝禮文：好。」（見本院卷2 第44頁），由上開通話內容
    可知，被告確實有以門號0000000000號行動電話與謝禮文聯
    絡，且被告於本院審理時亦供稱上開都是伊與謝禮文的通話
    內容，足認證人謝禮文上開於偵查中之證言，應堪採信。
  3.雖證人謝禮文於本院審理時翻異前詞，改稱：伊跟被告各出
    1,000 元，伊拿1,000 元去田裡給被告，伊有看到被告拿1,
    000 元出來，再來被告就去拿了，伊在田裡等被告，過差不
    多20分鐘被告拿回來，伊在幫浦間裡面吃，吃完伊就回去了
    ，2 次情形都一樣。這包安非他命伊拿回去之後沒有吃完，
    在伊太太檳榔攤小客廳施用，伊在偵訊所言，是因警察兇伊
    會害怕，警察叫伊這樣講，伊才這樣講，伊在偵訊所言記不
    得了，100 年2 月1 日那次沒有拿毒品，那時候伊有種菜，
    伊打電話給被告是要拿菜給被告，伊忘記了。100 年2 月17
    日是要向被告買音樂CD，伊想起來，這通是伊跟被告1 人出
    1,000 元，然後被告去拿，拿給伊之後，發現毒品太少，後
    來有無將安非他命退給被告伊忘記了等語（見本院卷2 第16
    5 頁至第170 頁），觀諸證人謝禮文於本院審理中所為之證
    言，就其是否於100 年1 月10日晚上7 時許向被告購毒之後
    ，於其妻所經營之檳榔攤內施用一事，先稱該次施用之毒品
    ，係先前施用所剩，後稱該次係與被告各出資1,000 元，由
    被告出面向他人所購得，並對偵訊筆錄中所載被告搖下車窗
    後，伊交付1,000 元與被告，被告如何可以立即交付安非他
    命1 包之情，稱伊記憶差，不記得當時情形，又稱係因警察
    兇，伊會怕才這樣說；另對其是否於同年2 月1 日向被告購
    毒一事，先稱當日與被告通聯之目的係為拿菜予被告，後稱
    係與被告合資購毒；再對其是否於同年2 月17日向被告購毒
    一事，先稱該日通訊監察譯文中所載之「CD」係指伊向被告
    購得之音樂舞曲，後稱「CD」係毒品的意思，當日係與被告
    各出資1,000 元購買毒品安非他命，且所購得之毒品數量不
    足，至於其後是否有將所購得之毒品安非他命返還予被告，
    因記憶不好已不復記憶。又證人謝禮文所述：伊拿錢給被告
    ，被告將安非他命拿回來沒有下車，在車上給伊，1 次拿1
    包給伊，伊去就幫浦間施用，被告沒有跟伊一起在幫浦間施
    用云云（見本院卷2 第176 頁反面），亦與被告所辯：總共
    拿4 包，1 人2 包，在伊父親所有車號OM-9518 號車上分，
    也在伊車上施用等語（見本院卷2 第99頁），就合資購買後
    ，謝禮文究係分得幾包，及嗣後謝禮文與被告有無一同施用
    ，其二人供述已有所歧異，綜上，證人謝禮文對於其有無於
    上開時間、地點向被告購買毒品甲基安非他命，忽為否認，
    而稱係與被告合資購買毒品甲基安非他命，忽而稱記憶不好
    ，已忘記當時情形，其於審判中之證言明顯閃爍、反覆。甚
    而，於本院訊問時稱因被告欠其加油錢800 元，覺得被告皮
    皮的，始於偵訊中為不實證述（見本院卷2 第177 頁），此
    等說詞更顯與常情有違。反之，觀諸證人謝禮文前於偵訊中
    之證述，就購買海洛因之交易對象、交易時間、交易地點、
    購買數量及購買金額皆指述甚詳，且自承通訊監察譯文中撥
    打給被告之2 支電話皆係其所持有及使用，顯見證人謝禮文
    於審判中之證言顯係事後迴護被告所為之詞，委無足採。此
    外復有證人謝禮文持用行動電話0000000000號與被告持用行
    動電話0000000000號於100 年1 月10日、100 年2 月1 日及
    100 年2 月17日之雙向通聯記錄及通訊監察譯文可資佐證（
    見本院卷1 第15頁、第58頁、第104 頁及本院卷2 第44頁）
    ，是證人謝禮文前開於偵訊中之證詞應為可採。被告上開所
    辯，亦係避重就輕之詞，不足採信。是被告於附表二所示之
    時間、地點，以附表二所示之價格，前後共計3 次販賣第二
    級毒品甲基安非他命予謝禮文之犯行，洵堪認定。
  4.而安非他命與甲基安非他命為不同種類之第2 級毒品，依本
    院職務上所知，國內安非他命非常少見，目前實務上所遇到
    多為甲基安非他命，故認證人廖冠雄、謝禮文所稱之「安非
    他命」應為「甲基安非他命」之誤，被告於附表一編號3 及
    附表二所販賣之毒品種類應均為「甲基安非他命」，而非「
    安非他命」，附此敘明。
  5.按海洛因及甲基安非他命分係毒品危害防制條例第2 條第2
    項第1 、2 款所定之第一、二級毒品，物稀價昂，其持有販
    賣者，政府查緝甚嚴，苟非有利可圖，當不願甘冒法律制裁
    之風險，而予販賣；又按販賣毒品乃違法行為，非可公然為
    之，亦無公定價格，容易分裝並增減份量，而每次買賣之價
    量，輒因買賣雙方關係之深淺、資力、需求量及對行情之認
    知、來源是否充裕、查緝是否嚴緊、購買者被查獲時供出購
    買對象之風險評估等因素，而異其標準，非可一概而論，而
    販賣毒品之利得，除被告坦承犯行或價量俱臻明確外，委難
    察得實情，販賣之人從價差或量差中牟利之方式雖異，其意
    圖營利之販賣行為則同一，職是之故，即使未經查得實際販
    賣之利得，但除非別有事證，足認係按同一價量委買或轉售
    ，確未牟利外，尚難執此遽認非法販賣之證據有所未足，而
    諉無營利之意思，或阻卻販賣犯行之追訴（最高法院87年度
    臺上字第3164號判決參照）。且被告與購毒者黃瑞銘、廖冠
    雄、黃錫勳、謝禮文並非至親，倘非有利可圖，自無平白甘
    冒觸犯重罪之風險而交付海洛因及甲基安非他命予上開購毒
    者之理，足認被告主觀上確有營利之意圖甚明。
  (四)關於附表三轉讓第一級毒品海洛因予廖冠雄之犯罪事實部分
    ：
  1.經查被告於附表三所示時、地，轉讓第一級毒品海洛因予廖
    冠雄之事實，業據被告劉鴻儒於本院準備程序及審理時坦承
    不諱（見本院卷2 第98頁反面、本院卷3 第10頁及其反面）
    ，且據證人廖冠雄於警詢中證稱：100 年2 月2 日下午1 時
    6 分16秒00000000000000000000之通話是伊與「儒仔」通話
    。伊要找他。他說他在工寮。伊有找到他。「儒仔」正在工
    寮用海洛因，給伊海洛因一起施用；100 年2 月8 日下午3
    時7 分0 秒0000000000與0000000000之通話是伊與「儒仔」
    通話。伊沒錢，但他身上有一些他有先給伊海洛因；100 年
    2 月14日下午6 時20分05秒、6 時47分35秒0000000000與00
    00000000之通話是伊與「儒仔」通話「儒仔」給伊用海洛因
    等語（見偵卷第80頁反面、第82頁反面、第84頁反面）；於
    偵訊中具結證稱：100 年2 月2 日下午1 時6 分16秒通訊監
    察譯文是伊與被告的對話，後來伊跟被告約在二林的某工寮
    ，伊到工寮找被告後，被告正在用毒品，被告就提供伊一點
    海洛因施用，數量是吸管削尖鏟一點給伊用，讓伊可以吸用
    1 次，伊是用針筒注射；100 年2 月8 日下午3 時7 分0 秒
    通訊監察譯文是伊與被告之對話，這次見面地點是在二林基
    督教醫院，見面後被告問伊有沒有錢，伊說沒有錢，被告就
    送伊海洛因，數量大約可以讓伊用1 至2 次；100 年2 月14
    日下午6 時20分5 秒至6 時47分5 秒通訊監察譯文是伊與被
    告之對話，也是到同一個工寮，到了以後，被告不在，等被
    告到以後，被告提供海洛因給伊施用，數量是可供伊施用1
    次，沒有收錢等語明確（見偵卷第120 頁至第121 頁）。證
    人廖冠雄經提示其與被告100 年2 月2 日、10 0年2 月8 日
    及100 年2 月14日之通訊監察譯文後，於附表三所載時間，
    曾與被告聯絡後，在如附表三所示之地點由被告轉讓第一級
    毒品海洛因予廖冠雄之情形證述甚明。
  2.經本院核發通訊監察書對被告所使用之門號0000000000號行
    動電話進行監聽、錄音，被告曾分別於下列時間，以其所使
    用上開門號行動電話與廖冠雄使用之門號0000000000號行動
    電話聯絡，其對話內容略為：100 年2 月2 日下午1 時6
    分16秒：「廖冠雄（代號B ）：你在哪？劉鴻儒（代號A ）
    ：我在寮啊。廖冠雄：現在過去。」。100 年2 月8 日下
    午3 時7 分0 秒「廖冠雄：我在基督教對面的7-11啦。劉鴻
    儒：好。」。100 年2 月14日下午6 時20分05秒「劉鴻儒
    ：電話也不接。廖冠雄：你現在不是打第一通。劉鴻儒：剛
    剛咧？廖冠雄：有嗎？劉鴻儒：你在哪？廖冠雄：家。劉鴻
    儒：等一下從寮啊過啦。廖冠雄：好。」；6 時47分35秒「
    廖冠雄：你在哪？劉鴻儒：家裡啊。廖冠雄：不然你叫我從
    寮啊過來。劉鴻儒：你到了嗎？廖冠雄：來多久了？」。由
    上開對話內容可看出，證人廖冠雄確實有於附表三所示時間
    及地點與被告見面，與上開證述所提及轉讓第一級毒品海洛
    因之時間、地點相符，證人廖冠雄於警詢及偵訊中之證述應
    可採信，足認被告就此部分之自白與事實相符，堪可採信。
  3.此外，復有通訊監察書、電話附表（見偵卷第15頁至第26頁
    ）、證人廖冠雄尿液採集同意書、彰化縣警察局芳苑分局委
    託檢驗尿液代號與真實姓名對照認證表、彰化縣警察局芳苑
    分局毒品犯罪嫌疑人尿液採驗作業管制紀錄、詮昕科技股份
    有限公司出具廖冠雄尿液呈嗎啡陽性之濫用藥物尿液檢驗報
    告各1 紙在卷可憑（見偵卷第94頁至第99頁），是證人廖冠
    雄有施用毒品海洛因之惡習而有海洛因之需求，堪以認定。
    綜上，被告劉鴻儒於附表三所示之時間、地點，前後共計3
    次轉讓第一級毒品海洛因予廖冠雄之犯行，洵堪認定。
參、論罪、科刑情形：
一、按海洛因、甲基安非他命分屬毒品危害防制條例第2 條第2
    項第1 、2 款所規定之第一、二級毒品，不得非法持有、販
    賣及轉讓，故核被告所為如附表一（編號3 除外）所示之販
    賣海洛因之行為，均係犯毒品危害防制條例第4 條第1 項之
    販賣第一級毒品罪；如附表一編號3 所示之販賣海洛因及甲
    基安非他命之行為，係犯毒品危害防制條例第4 條第1 、2
    項之販賣第一、二級毒品罪；如附表二所示之販賣甲基安非
    他命之行為，係均犯毒品危害防制條例第4 條第2 項之販賣
    第二級毒品罪；如附表三所示之轉讓海洛因之行為，係犯毒
    品危害防制條第8 條第1 項之轉讓第一級毒品罪。被告於附
    表一及附表二所示之犯行中，各次持有第一級毒品海洛因、
    第二級毒品甲基安非他命之目的既各在販賣第一級毒品海洛
    因、第二級級毒品安非他命；被告就附表三所示之犯行，其
    持有第一級毒品海洛因目的在於轉讓，則其上開持有第一級
    毒品海洛因、第二級毒品安非他命之低度行為，應各為販賣
    、轉讓之高度行為所吸收，均不另論罪。被告於附表一編號
    3 所示同時販賣海洛因及甲基安非他命予廖冠雄之犯行，係
    一行為觸犯毒品危害防制條例第4 條第1 、2 項之罪名，乃
    屬想像競合，應從一重之販賣第一級毒品罪論斷。被告就上
    開所犯販賣第一級毒品11罪、販賣第二級毒品3 罪、轉讓第
    一級毒品3 罪之各罪間，犯意各別，行為互異，均應分論併
    罰。
二、第查，被告曾於95年間因違反毒品危害防制條例第10條第1
    、2 項之施用第一、二級毒品案件，經本院於95年9 月29日
    以95年度訴字第1486號判決處有期徒刑8 月及7 月，定執行
    刑有期徒刑1 年，嗣經臺灣高等法院臺中分院於95年12月13
    日以95年度上訴字第2601號判決上訴駁回，而於96年1 月4
    日確定（下稱第1 案），於96年5 月1 日入監執行：又因違
    反毒品危害防制條例第10條第1 、2 項之施用第一、二級毒
    品案件，經本院於96年6 月20日以96年度訴字第661 號判決
    處有期徒刑9 月及5 月，定執行刑有期徒刑1 年確定（下稱
    第2 案）；復因竊盜案件，經本院於96年6 月20日以96年度
    易字第691 號判決處有期徒刑8 月及3 月，定執行刑有期徒
    刑9 月確定（下稱第3 案）。上開3 案嗣經本院以96年度聲
    減字第3601號減刑，定執行刑有期徒刑1 年4 月15日確定。
    又因違反毒品危害防制條例第10條第1 、2 項之施用第一、
    二級毒品案件，經本院於96年12月3 日以96年度訴字第2114
    號判決處有期徒刑7 月及5 月，定執行刑有期徒刑11月確定
    （下稱第4 案）。上開四案經接續執行，嗣於98年3 月26日
    縮短刑期假釋出監，假釋期間並付保護管束，刑期至98年6
    月16日未經撤銷假釋以已執行完畢論，此有臺灣高等法院被
    告前案紀錄表在卷可考，其於5 年內故意再犯本案有期徒刑
    以上之附表一、二、三所示之各犯行，均為累犯，均應依刑
    法第47條第1 項之規定，論以累犯，且除就販賣第一級毒品
    罪之法定本刑為死刑及無期徒刑部分；販賣第二級毒品罪之
    法定刑為無期徒刑部分，依刑法第65條第1 項規定，不得加
    重外，僅各就其他之法定刑部分依法加重之。
三、再按犯毒品危害防制條例第4 條至第8 條之罪於偵查及審判
    中均自白者，減輕其刑，毒品危害防制條例第17條第2 項固
    定有明文。而所謂自白，乃被告對自己犯罪事實之全部或一
    部之供述之謂，被告所供述者，不必限於構成要件該當事實
    ，即除供述構成要件該當事實之外，另外主張違法阻卻事由
    或責任阻卻事由，猶不失為自白（最高法院93年度臺上字第
    2870號判決要旨參照）。然被告劉鴻儒於偵查中經傳喚拘提
    ，被告均未遵期到庭應訊，此有臺灣彰化地方法院檢察署檢
    察官點名單、傳票付郵證明、拘票及報告書在卷可稽（見偵
    卷第5 頁至第12頁、第136 頁至第137 頁），當無偵查中自
    白可言（最高法院100 年度臺上字第5026號判決意旨參照）
    。是被告就如附表三所示之轉讓第一級毒品海洛因之犯罪事
    實，自無上開減刑規定之適用，被告選任辯護人請求依毒品
    危害防制條例第17條第2 項被告於偵審自白之規定，減輕被
    告轉讓第一級毒品海洛因之刑責，容有誤會。
四、復按刑法第59條規定犯罪之情狀顯可憫恕者，得酌量減輕其
    刑，其所謂「犯罪之情狀」，與同法第57條規定科刑時應審
    酌之一切情狀，並非有截然不同之領域，於裁判上酌減其刑
    時，應就犯罪一切情狀（包括第57條所列舉之10款事項），
    予以全盤考量，審酌其犯罪有無可憫恕之事由（即有無特殊
    之原因與環境，在客觀上足以引起一般同情，以及宣告法定
    低度刑，是否猶嫌過重等等），以為判斷。按販賣第一級毒
    品罪之法定刑為「死刑或無期徒刑；處無期徒刑者，得併科
    新臺幣2 千萬元以下罰金」，然同為販賣第一級毒品之人，
    其原因動機不一，犯罪情節未必盡同，或有大盤毒梟者，亦
    有中、小盤之分，甚或僅止於吸毒者友儕間為求互通有無之
    有償轉讓者亦有之，其販賣行為所造成危害社會之程度自屬
    有異，法律科處此類犯罪，所設之法定最低本刑卻同為「無
    期徒刑，得併科新臺幣2 千萬元以下罰金」，不可謂不重。
    於此情形，倘依其情狀處以有期徒刑，即足以懲儆，並可達
    防衛社會之目的者，自非不可依客觀之犯行與主觀之惡性二
    者加以考量其情狀，是否有可憫恕之處，適用刑法第59條之
    規定酌量減輕其刑，期使個案裁判之量刑，能斟酌至當，符
    合比例原則（最高法院95年度臺上字第6157號判決要旨參照
    ）。被告上開販賣第一級毒品海洛因之犯行，無視國家對於
    杜絕毒品危害之禁令，其行為固屬不當，應予非難，然其販
    賣第一級毒品之對象僅有3人 ，且販賣金額分別為500 元、
    500 元、1,000 元、2,000 元，1,000 元、1,000 元、5,00
    0 元、1,000 元、500 元、500 元、500 元，其販賣第一級
    毒品之犯罪情節尚非至惡，相對於長期大量販賣毒品之大毒
    梟而言，其對社會治安及國民健康之危害顯然較小，是從被
    告犯案情節觀之，尚屬情輕法重，且難謂符合罪刑相當性及
    比例原則，更無從與大毒梟之惡行有所區隔，是其上開販賣
    第一級毒品之犯罪情狀相較於法定之重刑，在客觀上足以引
    起一般人之同情，情節尚堪憫恕，爰均依刑法第59條之規定
    酌量減輕其刑。
五、爰審酌被告明知毒品海洛因、甲基安非他命戕害國人身心健
    康，竟分別販賣第一級毒品海洛因、第二級毒品甲基安非他
    命、轉讓第一級毒品海洛因予上揭購買、受讓毒品者，顯見
    被告惡性非輕，嚴重危害社會治安，惟念及其販賣海洛因、
    甲基安非他命之次數、數量、對象人數均非眾多，其犯行所
    生損害，亦與中、大盤販毒毒梟有異，及其犯後態度等一切
    情狀，分別量處如附表一、二、三主文欄所示之刑，並依刑
    法第51條第5 款規定，定其應執行之刑。
六、沒收部分：
    按毒品危害防制條例第19條第1 項規定，犯第4 條之罪者，
    其供犯罪所用或因犯罪所得之財物，均沒收之，如全部或一
    部不能沒收時，追徵其價額或以其財產抵償之。但該條項並
    無如同條例第18條第1 項所定「不問屬於犯人與否，沒收之
    」之明文，自屬相對沒收主義之立法。是其應沒收之物，應
    以屬被告所有者為限。又該規定所稱「追徵其價額」者，係
    指所沒收之物為金錢以外之其他財物而無法沒收時，應追徵
    其價額，使其繳納與原物相當之價額。如所得財物為金錢而
    無法沒收時，始應「以其財產抵償之」（最高法院95年度臺
    上字第305 號判決要旨參照）。亦即，按毒品危害防制條例
    第19條第1 項規定性質上係沒收之補充規定。其屬於本條所
    定沒收之標的，如得以直接沒收者，判決主文僅宣告沒收即
    可，不生「追徵其價額」或「以其財產抵償之」問題，須沒
    收之標的全部或一部不能沒收時，始生「追徵其價額」或「
    以其財產抵償之」選項問題。而「追徵其價額」或「以其財
    產抵償之」係屬兩種選項，分別係針對現行貨幣以外之其他
    財產與現行貨幣而言。本規定所稱「追徵其價額」者，係指
    所沒收之物為金錢以外之其他財物而無法沒收時，因其實際
    價值不確定，應追徵其價額，使其繳納與原物相當之價額，
    並無以其財產抵償之問題。倘嗣後追徵其金錢價額，不得結
    果而須以其財產抵償者，要屬行政執行機關依強制執行之法
    律之執行問題，即無不能執行之情形，自毋庸諭知「或以其
    財產抵償之」。如不能沒收之沒收標的為金錢時，因價值確
    定，判決主文直接宣告「以其財產抵償之」即可，不發生追
    徵價額之問題（最高法院99年6 月29日99年度第5 次刑事庭
    會議（二）決議要旨參照）；又按刑罰法令關於沒收之規定
    ，有採職權沒收主義與義務沒收主義。職權沒收，指法院就
    屬於被告所有，並供犯罪所用或因犯罪所得之物，仍得本於
    職權為斟酌沒收與否之宣告，例如刑法第38條第1 項第2 款
    、第3 款、第3 項前段等屬之。義務沒收，又可分為絕對義
    務沒收與相對義務沒收二者。前者指凡法條規定「不問屬於
    犯人與否，沒收之」者屬之，法院就此等之物，無審酌餘地
    ，除已證明滅失者外，不問屬於犯人與否或有無查扣，均應
    沒收之；後者指凡供犯罪所用或因犯罪所得之物，均應予以
    沒收，但仍以屬於被告或共犯所有者為限。毒品危害防制條
    例第19條第3 項規定，犯同條例第4 條之罪所使用之水、陸
    、空交通工具，應予沒收，並非以專供犯上開之罪所用之物
    ，始得沒收之。且此項沒收採義務沒收主義，故凡供犯上開
    之罪所用之物，即應依該條項之規定，宣告沒收之。惟因其
    未有「不問屬於犯人與否，沒收之」之規定，故仍以屬於犯
    人所有者為限，始得沒收（最高法院93年度臺上字第2751號
    判決要旨參照）。經查：
  (一)按毒品危害防制條例第19條第1 項規定，犯販賣毒品罪者，
    其犯罪所得之財物均沒收之，係採義務沒收主義。故販賣毒
    品所得之對價，不問其中成本若干，利潤多少，均應全部諭
    知沒收，貫徹政府查禁煙毒之決心，以符立法本旨；又犯毒
    品危害防制條例第4 條之罪者，依同條例第19條第1 項規定
    ，其因犯罪所得之財物，均沒收之，如全部或一部不能沒收
    時，追徵其價額或以其財產抵償之。惟所稱因犯罪所得之財
    物，係以實際所得者為限，苟無所得或尚未取得者，即無從
    為沒收、追繳或以財產抵償之諭知（最高法院91年度臺上字
    第2419號、98年度臺上字第2321號判決意旨參照）。被告上
    揭販賣毒品之所得，各如附表一、附表二所示交易價格欄所
    示之財物，均屬被告因犯罪所得之財物，各應依毒品危害防
    制條例第19條第1 項之規定宣告沒收，如全部或一部不能沒
    收時，應以其財產抵償之。
  (二)未扣案之行動電話1 支（內含門號0000000000號晶片卡1 枚
    ），係被告所有之物，業據被告供承在卷（見本院卷3 第9
    頁及其反面），且係其與證人黃瑞銘、廖冠雄、黃錫勳、謝
    禮文聯絡販賣第一、二級毒品及轉讓第一級毒品所用之物，
    有上揭通訊監察譯文可憑，爰依毒品危害防制條例第19條第
    1 項規定，宣告沒收之。
  (三)至毒品危害防制條例第19條第3 項固規定，犯同條例第4 條
    之罪所使用之水、陸、空交通工具沒收之，但此項規定未有
    「不問屬於犯人與否，沒收之」之規定，故仍以屬於犯人所
    有者為限，始得沒收，其理自明（最高法院99年度臺上字第
    17 46 號判決意旨參照）。查被告所為如附表一編號1 、2
    、9 、10、11、附表二編號1 、2 所使用之車號OM-9518 號
    自用小客車，係被告之父劉清溪所有，有車號查詢汽車車籍
    1 紙在卷可憑（見本院卷2 第136 頁），既非被告所有，礙
    難依毒品危害防制條例第19條第3 項規定，併予宣告沒收，
    附此敘明。
據上論斷，應依刑事訴訟法第299 條第1 項前段，毒品危害防制
條例第4 條第1 項、第2 項、第8 條第1 項、第19條第1 項，刑
法第11條、第55條、第47條第1 項、第59條、第51條第5 款，判
決如主文。
本案經檢察官張嘉宏到庭執行職務。
中    華    民    國  100     年    12    月    23    日
                  刑事第八庭  審判長法官  游秀雯
                              法      官  田德煙
                              法      官  王素珍
以上正本證明與原本無異。
如不服本判決應於收受判決後10日內向本院提出上訴書狀，並應
敘述具體理由。其未敘述上訴理由者，應於上訴期間屆滿後20日
內向本院補提理由書( 均須按他造當事人之人數附繕本) 「切勿
逕送上級法院」。
中    華    民    國  100     年    12    月    23    日
                              書  記  官  謝志鑫
附錄本判決論罪科刑法條全文：
毒品危害防制條例第4條
製造、運輸、販賣第一級毒品者，處死刑或無期徒刑；處無期徒
刑者，得併科新臺幣2 千萬元以下罰金。
製造、運輸、販賣第二級毒品者，處無期徒刑或7 年以上有期徒
刑，得併科新臺幣1 千萬元以下罰金。
製造、運輸、販賣第三級毒品者，處5 年以上有期徒刑，得併科
新臺幣7 百萬元以下罰金。
製造、運輸、販賣第四級毒品者，處3 年以上10年以下有期徒刑
，得併科新臺幣3 百萬元以下罰金。
製造、運輸、販賣專供製造或施用毒品之器具者，處1 年以上7
年以下有期徒刑，得併科新臺幣1 百萬元以下罰金。
前五項之未遂犯罰之。
毒品危害防制條例第8條
轉讓第一級毒品者，處1 年以上7 年以下有期徒刑，得併科新臺
幣1 百萬元以下罰金。
轉讓第二級毒品者，處6 月以上5 年以下有期徒刑，得併科新臺
幣70萬元以下罰金。
轉讓第三級毒品者，處3 年以下有期徒刑，得併科新臺幣30萬元
以下罰金。
轉讓第四級毒品者，處1 年以下有期徒刑，得併科新臺幣10萬元
以下罰金。
前四項之未遂犯罰之。轉讓毒品達一定數量者，加重其刑至二分
之一，其標準由行政院
附表一：劉鴻儒販賣第一級毒品海洛因部分：
┌──┬─────┬─────┬────────┬─────┬─────┬──────────┬───────────┐
│編號│販賣時間  │交易地點  │相對人及撥打之門│交易價格（│毒品種類及│證據名稱及出處      │主    文              │
│    │          │          │號              │新臺幣）  │數量      │                    │                      │
├──┼─────┼─────┼────────┼─────┼─────┼──────────┼───────────┤
│1   │100 年1 月│彰化縣芳苑│黃瑞銘以其向許寶│500元     │海洛因1包 │1.證人黃瑞銘偵訊之證│劉鴻儒販賣第一級毒品，│
│    │14日下午1 │鄉路上村某│驅借用之00000000│          │          │  述【偵卷第117頁】 │累犯，處有期徒刑拾伍年│
│    │時33分許後│廟宇後方  │90號行動電話與劉│          │          │2.被告劉鴻儒與證人黃│拾月。未扣案之行動電話│
│    │某時      │          │鴻儒使用之092634│          │          │  瑞銘之通訊監察譯文│壹支（內裝門號00000000│
│    │          │          │5046號行動電話於│          │          │  【本院卷2第93頁】 │46號晶片卡壹枚）沒收，│
│    │          │          │100 年1 月14日下│          │          │3.雙向通聯紀錄【本院│如全部或一部不能沒收時│
│    │          │          │午1 時22分07秒、│          │          │  卷1第19、20頁】   │，追徵其價額。未扣案販│
│    │          │          │1 時33分09秒聯絡│          │          │                    │賣第一級毒品所得新臺幣│
│    │          │          │，約定購買毒品之│          │          │                    │伍佰元沒收，如全部或一│
│    │          │          │種類、數量、金額│          │          │                    │部不能沒收時，以其財產│
│    │          │          │、時間及交易地點│          │          │                    │抵償之。              │
│    │          │          │，由劉鴻儒駕駛其│          │          │                    │                      │
│    │          │          │父親劉清溪所有車│          │          │                    │                      │
│    │          │          │號OM-9518 號自用│          │          │                    │                      │
│    │          │          │小客車前往。    │          │          │                    │                      │
├──┼─────┼─────┼────────┼─────┼─────┼──────────┼───────────┤
│2   │100 年1 月│彰化縣大城│黃瑞銘以其使用之│500元     │海洛因1包 │1.證人黃瑞銘警詢、偵│劉鴻儒販賣第一級毒品，│
│    │18日下午5 │鄉上山村某│000000000 號行動│          │          │  訊之證述、彰化縣警│累犯，處有期徒刑拾伍年│
│    │時10分許  │農田工寮  │電話與劉鴻儒持用│          │          │  察局芳苑分局指認犯│拾月。未扣案之行動電話│
│    │          │          │之0000000000號行│          │          │  罪嫌疑人紀錄表【偵│壹支（內裝門號00000000│
│    │          │          │動電話於100 年1 │          │          │  卷第51、52、56、57│46號晶片卡壹枚）沒收，│
│    │          │          │月18日下午4 時21│          │          │  及117頁】         │如全部或一部不能沒收時│
│    │          │          │分45秒聯絡，約定│          │          │2.被告劉鴻儒與證人黃│，追徵其價額。未扣案販│
│    │          │          │購買毒品之種類、│          │          │  瑞銘之通訊監察譯文│賣第一級毒品所得新臺幣│
│    │          │          │數量、金額、時間│          │          │  【本院卷2第32頁】 │伍佰元沒收，如全部或一│
│    │          │          │及交易地點，由劉│          │          │3.雙向通聯紀錄【本院│部不能沒收時，以其財產│
│    │          │          │鴻儒駕駛其父親劉│          │          │  卷1第27頁】       │抵償之。              │
│    │          │          │清溪所有車號OM-9│          │          │                    │                      │
│    │          │          │518 號自用小客車│          │          │                    │                      │
│    │          │          │前往。          │          │          │                    │                      │
├──┼─────┼─────┼────────┼─────┼─────┼──────────┼───────────┤
│3   │100 年2 月│彰化縣竹塘│廖冠雄以其使用之│1,000元   │甲基安非他│1.證人廖冠雄警詢、偵│劉鴻儒販賣第一級毒品，│
│    │4 日晚上11│鄉竹塘加油│0000000000號行動│          │命及海洛因│  訊之證述、彰化縣警│累犯，處有期徒刑拾陸年│
│    │時8 分後某│站旁      │電話與劉鴻儒使用│          │          │  察局芳苑分局指認犯│貳月。未扣案之行動電話│
│    │時        │          │之0000000000號行│          │          │  罪嫌疑人紀錄表【偵│壹支（內裝門號00000000│
│    │          │          │動電話於100 年2 │          │          │  卷第81、81頁反面、│46號晶片卡壹枚）沒收，│
│    │          │          │月4 日晚上10時53│          │          │  120、88、89頁 】  │如全部或一部不能沒收時│
│    │          │          │分15秒、11時08分│          │          │2.被告劉鴻儒與證人廖│，追徵其價額。未扣案販│
│    │          │          │54秒聯絡，約定購│          │          │  冠雄之通訊監察譯文│賣第一級毒品所得新臺幣│
│    │          │          │買毒品之種類、數│          │          │  【本院卷2第36、37 │壹仟元沒收，如全部或一│
│    │          │          │量、金額、時間及│          │          │  頁】              │部不能沒收時，以其財產│
│    │          │          │交易地點。      │          │          │3.雙向通聯紀錄【本院│抵償之。              │
├──┼─────┼─────┼────────┼─────┼─────┼──────────┼───────────┤
│4   │100 年2 月│先於劉鴻儒│廖冠雄以其使用之│2,000元   │海洛因1包 │1.證人廖冠雄警詢、偵│劉鴻儒販賣第一級毒品，│
│    │6 日1 時47│住處前交付│0000000000號行動│          │          │  訊之證述、彰化縣警│累犯，處有期徒刑拾陸年│
│    │分後至2 時│2,000 元，│電話與劉鴻儒使用│          │          │  察局芳苑分局指認犯│肆月。未扣案之行動電話│
│    │14分前之某│嗣於廖冠雄│之0000000000號行│          │          │  罪嫌疑人紀錄表【偵│壹支（內裝門號00000000│
│    │時交付價金│位於彰化縣│動電話於100 年2 │          │          │  卷第81頁反面、82、│46號晶片卡壹枚）沒收，│
│    │，嗣於2時1│竹塘鄉內新│月6 日上午1 時37│          │          │  120、88、89頁 】  │如全部或一部不能沒收時│
│    │4分後某時 │村東陽路2 │分25秒、1 時47分│          │          │2.被告劉鴻儒與證人廖│，追徵其價額。未扣案販│
│    │交付毒品  │段新店巷11│39秒聯絡，約定購│          │          │  冠雄之通訊監察譯文│賣第一級毒品所得新臺幣│
│    │          │號住處前交│買毒品之種類、數│          │          │  【本院卷2第37頁】 │貳仟元沒收，如全部或一│
│    │          │付毒品海洛│量、金額、時間及│          │          │3.雙向通聯紀錄【本院│部不能沒收時，以其財產│
│    │          │因（下簡稱│交易地點。      │          │          │  卷1第73、74頁】   │抵償之。              │
├──┼─────┼─────┼────────┼─────┼─────┼──────────┼───────────┤
│5   │100 年2 月│劉鴻儒住處│廖冠雄以其使用之│1,000元   │海洛因1包 │1.證人廖冠雄警詢、偵│劉鴻儒販賣第一級毒品，│
│    │11日下午8 │前        │0000000000號行動│          │          │  訊之證述、彰化縣警│累犯，處有期徒刑拾陸年│
│    │時48分許後│          │電話與劉鴻儒使用│          │          │  察局芳苑分局指認犯│。未扣案之行動電話壹支│
│    │某時      │          │之0000000000號行│          │          │  罪嫌疑人紀錄表【偵│（內裝門號0000000000號│
│    │          │          │動電話於100 年2 │          │          │  卷第83頁反面、121 │晶片卡壹枚）沒收，如全│
│    │          │          │月11日晚上6 時50│          │          │  、88、89頁】      │部或一部不能沒收時，追│
│    │          │          │分30秒、7 時09分│          │          │2.被告劉鴻儒與證人廖│徵其價額。未扣案販賣第│
│    │          │          │49秒、7 時28分45│          │          │  冠雄之通訊監察譯文│一級毒品所得新臺幣壹仟│
│    │          │          │秒、8 時48分21秒│          │          │  【本院卷2第38頁】 │元沒收，如全部或一部不│
│    │          │          │聯絡，約定購買毒│          │          │3.雙向通聯紀錄【本院│能沒收時，以其財產抵償│
│    │          │          │品之種類、數量、│          │          │  卷1第90頁】       │之。                  │
│    │          │          │金額、時間及交易│          │          │                    │                      │
│    │          │          │地點。          │          │          │                    │                      │
├──┼─────┼─────┼────────┼─────┼─────┼──────────┼───────────┤
│6   │100 年2 月│廖冠雄於彰│廖冠雄以其使用之│1,000元   │海洛因1包 │1.證人廖冠雄警詢、偵│劉鴻儒販賣第一級毒品，│
│    │17日中午12│化縣二林鎮│0000000000號行動│          │          │  訊之證述、彰化縣警│累犯，處有期徒刑拾陸年│
│    │時7 分許後│或大城鄉仆│電話與劉鴻儒使用│          │          │  察局芳苑分局指認犯│。未扣案之行動電話壹支│
│    │某時      │子某處田裡│之0000000000號行│          │          │  罪嫌疑人紀錄表【偵│（內裝門號0000000000號│
│    │          │交付1,000 │動電話於100 年2 │          │          │  卷第85、121 、88、│晶片卡壹枚）沒收，如全│
│    │          │元予劉鴻儒│月17日中午12時7 │          │          │  89 頁】           │部或一部不能沒收時，追│
│    │          │，劉鴻儒嗣│分45秒聯絡，約定│          │          │2.被告劉鴻儒與證人廖│徵其價額。未扣案販賣第│
│    │          │於廖冠雄住│購買毒品之種類、│          │          │  冠雄之通訊監察譯文│一級毒品所得新臺幣壹仟│
│    │          │處交付毒品│數量、金額、時間│          │          │  【本院卷2第38頁】 │元沒收，如全部或一部不│
│    │          │海洛因    │及交易地點。    │          │          │3.雙向通聯紀錄【本院│能沒收時，以其財產抵償│
│    │          │          │                │          │          │  卷1第102 頁】     │之。                  │
├──┼─────┼─────┼────────┼─────┼─────┼──────────┼───────────┤
│7   │100 年2 月│廖冠雄在彰│廖冠雄以其使用之│5,000元   │海洛因    │1.證人廖冠雄警詢、偵│劉鴻儒販賣第一級毒品，│
│    │17日某時及│化縣二林鎮│0000000000號行動│          │          │  訊之證述、彰化縣警│累犯，處有期徒刑拾陸年│
│    │同年月19日│某工寮交付│電話與劉鴻儒使用│          │          │  察局芳苑分局指認犯│捌月。未扣案之行動電話│
│    │某時      │價金予劉鴻│之0000000000號行│          │          │  罪嫌疑人紀錄表【偵│壹支（內裝門號00000000│
│    │          │儒，劉鴻儒│動電話於100 年2 │          │          │  卷第85、85頁反面、│46號晶片卡壹枚）沒收，│
│    │          │則先後於上│月18日上午11時20│          │          │  121、88、89 頁】  │如全部或一部不能沒收時│
│    │          │開工寮及廖│分57秒、下午1 時│          │          │2.被告劉鴻儒與證人廖│，追徵其價額。未扣案販│
│    │          │冠雄住處交│44分31秒聯絡，約│          │          │  冠雄之通訊監察譯文│賣第一級毒品所得新臺幣│
│    │          │付毒品    │定購買毒品之種類│          │          │  【本院卷2第38、39 │伍仟元沒收，如全部或一│
│    │          │          │、數量、金額、時│          │          │  頁】              │部不能沒收時，以其財產│
│    │          │          │間及交易地點。  │          │          │3.雙向通聯紀錄【本院│抵償之。              │
│    │          │          │                │          │          │  卷1第106 、107 頁 │                      │
│    │          │          │                │          │          │  】                │                      │
├──┼─────┼─────┼────────┼─────┼─────┼──────────┼───────────┤
│8   │100 年2 月│彰化縣二林│廖冠雄以其使用之│1,000元   │海洛因    │1.證人廖冠雄警詢、偵│劉鴻儒販賣第一級毒品，│
│    │21日（起訴│鎮某工寮  │0000000000號行動│          │          │  訊之證述、彰化縣警│累犯，處有期徒刑拾陸年│
│    │書誤載為2 │          │電話與劉鴻儒使用│          │          │  察局芳苑分局指認犯│。未扣案之行動電話壹支│
│    │月27日）下│          │之0000000000號行│          │          │  罪嫌疑人紀錄表【偵│（內裝門號0000000000號│
│    │午5 時32分│          │動電話於100 年2 │          │          │  卷第86、121 、88、│晶片卡壹枚）沒收，如全│
│    │許後某時  │          │月21日下午5 時32│          │          │  89頁】            │部或一部不能沒收時，追│
│    │          │          │分53秒聯絡，約定│          │          │2.被告劉鴻儒與證人廖│徵其價額。未扣案販賣第│
│    │          │          │購買毒品之種類、│          │          │  冠雄之通訊監察譯文│一級毒品所得新臺幣壹仟│
│    │          │          │數量、金額、時間│          │          │  【本院卷2第39頁】 │元沒收，如全部或一部不│
│    │          │          │及交易地點。    │          │          │3.雙向通聯紀錄【本院│能沒收時，以其財產抵償│
│    │          │          │                │          │          │  卷1第110 頁】     │之。                  │
├──┼─────┼─────┼────────┼─────┼─────┼──────────┼───────────┤
│9   │100 年1 月│彰化縣芳苑│黃錫勳以其父親申│500元     │海洛因1包 │1.證人黃錫勳警詢、偵│劉鴻儒販賣第一級毒品，│
│    │25日（起訴│鄉○○○道│請之000000000 市│          │          │  訊之證述、彰化縣警│累犯，處有期徒刑拾伍年│
│    │書誤載為1 │路（往二林│內電話與劉鴻儒持│          │          │  察局芳苑分局指認犯│拾月。未扣案之行動電話│
│    │月15日）晚│鎮方向）  │用之0000000000號│          │          │  罪嫌疑人紀錄表【偵│壹支（內裝門號00000000│
│    │間10時10分│          │行動電話於100 年│          │          │  卷第68、68頁反面、│46號晶片卡壹枚）沒收，│
│    │許後約10分│          │1 月25日晚上9 時│          │          │  125、71、72 頁】  │如全部或一部不能沒收時│
│    │鐘        │          │28分53秒、10時10│          │          │2.被告劉鴻儒與證人黃│，追徵其價額。未扣案販│
│    │          │          │分27秒聯絡，約定│          │          │  錫勳之通訊監察譯文│賣第一級毒品所得新臺幣│
│    │          │          │購買毒品之種類、│          │          │  【本院卷2第43頁】 │伍佰元沒收，如全部或一│
│    │          │          │數量、金額、時間│          │          │3.雙向通聯紀錄【本院│部不能沒收時，以其財產│
│    │          │          │及交易地點，由劉│          │          │  卷1第43 頁】      │抵償之。              │
│    │          │          │鴻儒駕駛其父親劉│          │          │                    │                      │
│    │          │          │清溪所有車號OM-9│          │          │                    │                      │
│    │          │          │518 號自用小客車│          │          │                    │                      │
│    │          │          │前往。          │          │          │                    │                      │
├──┼─────┼─────┼────────┼─────┼─────┼──────────┼───────────┤
│10  │100 年1 月│彰化縣二林│黃錫勳以其父親申│500元     │海洛因1包 │1.證人黃錫勳警詢、偵│劉鴻儒販賣第一級毒品，│
│    │28日晚間7 │鎮麥當勞前│請之000000000 市│          │          │  訊之證述、彰化縣警│累犯，處有期徒刑拾伍年│
│    │時43分許後│          │內電話與劉鴻儒持│          │          │  察局芳苑分局指認犯│拾月。未扣案之行動電話│
│    │約15分鐘  │          │用之0000000000號│          │          │  罪嫌疑人紀錄表【偵│壹支（內裝門號00000000│
│    │          │          │行動電話於100 年│          │          │  卷第68頁反面、69、│46號晶片卡壹枚）沒收，│
│    │          │          │1 月28日晚上7 時│          │          │  125、71、72 頁】  │如全部或一部不能沒收時│
│    │          │          │43分28秒聯絡，約│          │          │2.被告劉鴻儒與證人黃│，追徵其價額。未扣案販│
│    │          │          │定購買毒品之種類│          │          │  錫勳之通訊監察譯文│賣第一級毒品所得新臺幣│
│    │          │          │、數量、金額、時│          │          │  【本院卷2第43頁】 │伍佰元沒收，如全部或一│
│    │          │          │間及交易地點，由│          │          │3.雙向通聯紀錄【本院│部不能沒收時，以其財產│
│    │          │          │劉鴻儒駕駛其父親│          │          │  卷1第49頁】       │抵償之。              │
│    │          │          │劉清溪所有車號OM│          │          │                    │                      │
│    │          │          │-9518 號自用小客│          │          │                    │                      │
│    │          │          │車前往。        │          │          │                    │                      │
├──┼─────┼─────┼────────┼─────┼─────┼──────────┼───────────┤
│11  │100 年2 月│彰化縣大城│黃錫勳以其父親申│500元     │海洛因1包 │1.證人黃錫勳警詢、偵│劉鴻儒販賣第一級毒品，│
│    │11日上午10│鄉往九塊厝│請之000000000 市│          │          │  訊之證述、彰化縣警│累犯，處有期徒刑拾伍年│
│    │時52分許後│路旁      │內電話與劉鴻儒持│          │          │  察局芳苑分局指認犯│拾月。未扣案之行動電話│
│    │約15分鐘  │          │用之0000000000號│          │          │  罪嫌疑人紀錄表【偵│壹支（內裝門號00000000│
│    │          │          │行動電話於100 年│          │          │  卷第69、125 、71、│46號晶片卡壹枚）沒收，│
│    │          │          │2 月11日上午10時│          │          │  72 頁】           │如全部或一部不能沒收時│
│    │          │          │52分0 秒聯絡，約│          │          │2.被告劉鴻儒與證人黃│，追徵其價額。未扣案販│
│    │          │          │定購買毒品之種類│          │          │  錫勳之通訊監察譯文│賣第一級毒品所得新臺幣│
│    │          │          │、數量、金額、時│          │          │  【本院卷2第43頁】 │伍佰元沒收，如全部或一│
│    │          │          │間及交易地點，由│          │          │3.雙向通聯紀錄【本院│部不能沒收時，以其財產│
│    │          │          │劉鴻儒駕駛其父親│          │          │  卷1第89頁】       │抵償之。              │
│    │          │          │劉清溪所有車號OM│          │          │                    │                      │
│    │          │          │-9518 號自用小客│          │          │                    │                      │
│    │          │          │車前往。        │          │          │                    │                      │
└──┴─────┴─────┴────────┴─────┴─────┴──────────┴───────────┘
 附表二：劉鴻儒販賣第二級毒品甲基安非他命部分
┌──┬─────┬─────┬────────┬─────┬─────┬──────────┬───────────┐
│編號│販賣時間  │交易地點  │相對人及撥打之門│交易價格（│毒品種類及│證據名稱及出處      │主    文              │
│    │          │          │號              │新臺幣）  │數量      │                    │                      │
├──┼─────┼─────┼────────┼─────┼─────┼──────────┼───────────┤
│1   │100 年1 月│彰化縣二林│謝禮文以其使用之│1,000元   │甲基安非他│1.證人謝禮文偵訊之證│劉鴻儒販賣第二級毒品，│
│    │10日晚上7 │鎮往芳苑鄉│0000000000號行動│          │命        │  述【偵卷第129頁】 │累犯，處有期徒刑柒年拾│
│    │時許      │某路段（謝│電話與劉鴻儒使用│          │          │2.被告劉鴻儒與證人謝│月。未扣案之行動電話壹│
│    │          │禮文太太經│之0000000000號行│          │          │  禮文之通訊監察譯文│支（內裝門號0000000000│
│    │          │營檳榔攤附│動電話於100 年1 │          │          │  【本院卷2第44頁】 │號晶片卡壹枚）沒收，如│
│    │          │近田園）  │月10日下午5 時39│          │          │3.雙向通聯紀錄【本院│全部或一部不能沒收時，│
│    │          │          │分22秒聯絡，約定│          │          │  卷1第15頁】       │追徵其價額。未扣案販賣│
│    │          │          │購買毒品之種類、│          │          │                    │第二級毒品所得新臺幣壹│
│    │          │          │數量、金額、時間│          │          │                    │仟元沒收，如全部或一部│
│    │          │          │及交易地點，由劉│          │          │                    │不能沒收時，以其財產抵│
│    │          │          │鴻儒駕駛其父親劉│          │          │                    │償之。                │
│    │          │          │清溪所有車號OM-9│          │          │                    │                      │
│    │          │          │518號自用小客車 │          │          │                    │                      │
│    │          │          │前往。          │          │          │                    │                      │
├──┼─────┼─────┼────────┼─────┼─────┼──────────┼───────────┤
│2   │100 年2 月│彰化縣二林│謝禮文以其使用之│500元     │甲基安非他│1.證人謝禮文偵訊之證│劉鴻儒販賣第二級毒品，│
│    │1 日晚上10│鎮往芳苑鄉│0000000000號行動│          │命        │  述【偵卷第129頁】 │累犯，處有期徒刑柒年陸│
│    │時31分許（│某路段（謝│電話與劉鴻儒使用│          │          │2.被告劉鴻儒與證人謝│月。未扣案之行動電話壹│
│    │起訴書誤載│禮文太太經│之0000000000號行│          │          │  禮文之通訊監察譯文│支（內裝門號0000000000│
│    │為10時30分│營檳榔攤附│動電話於100 年2 │          │          │  【本院卷2第44頁】 │號晶片卡壹枚）沒收，如│
│    │）        │近田園）  │月1 日下午5 時35│          │          │3.雙向通聯紀錄【本院│全部或一部不能沒收時，│
│    │          │          │分06秒、6 時24分│          │          │  卷1第58頁】       │追徵其價額。未扣案販賣│
│    │          │          │06秒、6 時30分07│          │          │                    │第二級毒品所得新臺幣伍│
│    │          │          │秒、晚上10時31分│          │          │                    │佰元沒收，如全部或一部│
│    │          │          │05秒聯絡，約定購│          │          │                    │不能沒收時，以其財產抵│
│    │          │          │買毒品之種類、數│          │          │                    │償之。                │
│    │          │          │量、金額、時間及│          │          │                    │                      │
│    │          │          │交易地點，由劉鴻│          │          │                    │                      │
│    │          │          │儒駕駛其父親劉清│          │          │                    │                      │
│    │          │          │溪所有車號OM-951│          │          │                    │                      │
│    │          │          │8 號自用小客車前│          │          │                    │                      │
│    │          │          │往。            │          │          │                    │                      │
├──┼─────┼─────┼────────┼─────┼─────┼──────────┼───────────┤
│3   │100 年2 月│彰化縣芳苑│謝禮文以其使用之│1,000元   │甲基安非他│1.證人謝禮文偵訊之證│劉鴻儒販賣第二級毒品，│
│    │17日下午7 │鄉路○路靠│0000000000號行動│          │命        │  述【偵卷第129頁】 │累犯，處有期徒刑柒年拾│
│    │時29分前某│近工業區路│電話與劉鴻儒使用│          │          │2.被告劉鴻儒與證人謝│月。未扣案之行動電話壹│
│    │時        │上        │之0000000000號行│          │          │  禮文之通訊監察譯文│支（內裝門號0000000000│
│    │          │          │動電話聯絡，約定│          │          │  【本院卷2第44頁】 │號晶片卡壹枚）沒收，如│
│    │          │          │購買毒品之種類、│          │          │3.雙向通聯紀錄【本院│全部或一部不能沒收時，│
│    │          │          │數量、金額、時間│          │          │  卷1第104 頁】     │追徵其價額。未扣案販賣│
│    │          │          │及交易地點，嗣後│          │          │                    │第二級毒品所得新臺幣壹│
│    │          │          │謝禮文復於100 年│          │          │                    │仟元沒收，如全部或一部│
│    │          │          │2 月17日晚上7 時│          │          │                    │不能沒收時，以其財產抵│
│    │          │          │29分52秒以上開電│          │          │                    │償之。                │
│    │          │          │話抱怨劉鴻儒交付│          │          │                    │                      │
│    │          │          │之毒品數量過少，│          │          │                    │                      │
│    │          │          │之後劉鴻儒與謝禮│          │          │                    │                      │
│    │          │          │文達成交易取消之│          │          │                    │                      │
│    │          │          │協議，由謝禮文將│          │          │                    │                      │
│    │          │          │海洛因退還劉鴻儒│          │          │                    │                      │
│    │          │          │，劉鴻儒將價金返│          │          │                    │                      │
│    │          │          │還謝禮文（惟交易│          │          │                    │                      │
│    │          │          │既已完成，仍應論│          │          │                    │                      │
│    │          │          │以販賣既遂罪）。│          │          │                    │                      │
└──┴─────┴─────┴────────┴─────┴─────┴──────────┴───────────┘
附表三：劉鴻儒轉讓第一級毒品海洛因部分：
┌──┬─────┬─────┬────────┬─────┬──────────┬───────────┐
│編號│販賣時間  │交易地點  │相對人及撥打之門│毒品種類及│證據名稱及出處      │主    文              │
│    │          │          │號              │數量      │                    │                      │
├──┼─────┼─────┼────────┼─────┼──────────┼───────────┤
│1   │100 年2 月│彰化縣二林│廖冠雄以其使用之│足供施用1 │1.證人廖冠雄警詢、偵│劉鴻儒轉讓第一級毒品，│
│    │2日下午1時│鎮某工寮  │0000000000號行動│次之海洛因│  訊之證述、彰化縣警│累犯，處有期徒刑壹年貳│
│    │6分許後某 │          │電話與劉鴻儒持用│          │  察局芳苑分局指認犯│月。未扣案之行動電話壹│
│    │時        │          │之0000000000號行│          │  罪嫌疑人紀錄表【偵│支（內裝門號0000000000│
│    │          │          │動電話於100 年2 │          │  卷第80頁反面、120 │號晶片卡壹枚）沒收，如│
│    │          │          │月2 日下午1 時6 │          │  、88、89頁】      │全部或一部不能沒收時，│
│    │          │          │分16秒聯絡，約定│          │2.被告劉鴻儒與證人廖│追徵其價額。          │
│    │          │          │轉讓毒品之種類、│          │  冠雄之通訊監察譯文│                      │
│    │          │          │時間及地點。    │          │  【本院卷2第36頁】 │                      │
│    │          │          │                │          │3.雙向通聯紀錄【本院│                      │
│    │          │          │                │          │  卷1第61頁】       │                      │
├──┼─────┼─────┼────────┼─────┼──────────┼───────────┤
│2   │100 年2 月│彰化縣二林│廖冠雄以其使用之│足供施用1 │1.證人廖冠雄警詢、偵│劉鴻儒轉讓第一級毒品，│
│    │8 日下午3 │鎮基督教醫│0000000000號行動│至2 次之海│  訊之證述、彰化縣警│累犯，處有期徒刑壹年貳│
│    │時7 分許後│院前      │電話與劉鴻儒使用│洛因      │  察局芳苑分局指認犯│月。未扣案之行動電話壹│
│    │某時      │          │之0000000000號行│          │  罪嫌疑人紀錄表【偵│支（內裝門號0000000000│
│    │          │          │動電話於100 年2 │          │  卷第82頁反面、121 │號晶片卡壹枚）沒收，如│
│    │          │          │月8 日下午3 時7 │          │  、88、89頁】      │全部或一部不能沒收時，│
│    │          │          │分0 秒聯絡，約定│          │2.被告劉鴻儒與證人廖│追徵其價額。          │
│    │          │          │轉讓毒品之種類、│          │  冠雄之通訊監察譯文│                      │
│    │          │          │時間及地點。    │          │  【本院卷2第37頁】 │                      │
│    │          │          │                │          │3.雙向通聯紀錄【本院│                      │
│    │          │          │                │          │  卷1第82頁】       │                      │
├──┼─────┼─────┼────────┼─────┼──────────┼───────────┤
│3   │100 年2 月│彰化縣二林│廖冠雄以其使用之│足供施用1 │1.證人廖冠雄警詢、偵│劉鴻儒轉讓第一級毒品，│
│    │14日下午6 │鎮某工寮  │0000000000號行動│次之海洛因│  訊之證述、彰化縣警│累犯，處有期徒刑壹年貳│
│    │時47分（起│          │電話與劉鴻儒使用│          │  察局芳苑分局指認犯│月。未扣案之行動電話壹│
│    │訴書誤載為│          │之0000000000號行│          │  罪嫌疑人紀錄表【偵│支（內裝門號0000000000│
│    │6 時20分）│          │動電話於100 年2 │          │  卷第84、84頁反面、│號晶片卡壹枚）沒收，如│
│    │後某時    │          │月14日下午6 時20│          │  121、88、89頁 】  │全部或一部不能沒收時，│
│    │          │          │分05秒、6 時47分│          │2.被告劉鴻儒與證人廖│追徵其價額。          │
│    │          │          │35秒聯絡，約定轉│          │  冠雄之通訊監察譯文│                      │
│    │          │          │讓毒品之種類、時│          │  【本院卷2第38頁】 │                      │
│    │          │          │間及地點。      │          │3.雙向通聯紀錄【本院│                      │
│    │          │          │                │          │  卷1第94頁】       │                      │
└──┴─────┴─────┴────────┴─────┴──────────┴───────────┘